臺灣彰化地方法院刑事判決　　　　　　　100年度訴字第528號
公　訴　人　臺灣彰化地方法院檢察署檢察官
被　　　告　廖春桂
　　　　　　廖春音
上　二　人
選任辯護人　黃逸仁律師
上列被告等因違反毒品危害防制條例案件，經檢察官提起公訴（
100年度偵字第23995號），及被告廖春音經檢察官追加起訴（
100年度偵字第926號、4467號），本院判決如下：
    主  文
廖春桂所犯罪名及宣告刑如附表一、附表二所示（含主刑、從刑
）。應執行有期徒刑貳拾壹年。未扣案販賣第一、二級毒品所得
新臺幣壹萬元沒收之，如全部或一部不能沒收時，以其財產抵償
之。未扣案0000000000、0000000000、0000000000號SIM卡均沒
收之，如全部或一部不能沒收時，追徵其價額。
廖春桂其餘被訴部分均無罪。
廖春音所犯罪名及宣告刑如附表三、附表四所示（含主刑、從刑
）。應執行有期徒刑壹年陸月。扣案0000000000、0000000000門
號SIM卡、扣案序號00000000000000號NOKIA牌手機壹支、扣案序
號000000000000000之UCEC牌手機壹支、均沒收之。扣案海洛因
柒包（合計淨重伍點肆公克）及其包裝袋，均沒收銷燬之。扣案
甲基安非他命壹包（驗餘淨重零點貳玖壹捌公克）及包裝袋，均
沒收之。
廖春音被訴意圖販賣而持有第一、二級毒品部分，免訴。
廖春音其餘被訴部分均無罪。
    事  實
一、
  (一)廖春桂前於民國（下同）88年間有觀察勒戒前科，並曾經施
    用一、二級毒品罪，經本院88年度訴字第242號判決處有期
    徒刑6月、2月，定應執行刑7月，89年4月9日執行完畢出監
    （不構成累犯）。又於99年6月11日為警採尿送驗發現有
    一、二級毒品陽性反應（99年10月29日經台灣桃園地方法院
    99年度審訴字第1963號判決處有期徒刑6月、2月，定應執行
    有期徒刑7月，已確定），又於99年7月21日為警採尿送驗
    呈現第一、二級毒品陽性反應（99年10月28日經本院99年度
    訴字第1117號判決處有期徒刑7月、4月，應執行有期徒刑9
    月，99年11月16日已確定），又99年9月29日被警方採尿
    送驗呈現一、二級毒品陽性反應（99年12月22日經本院99
    年度訴字第1490號判決處有期徒刑8月、4月，定應執行有期
    徒刑10月，已確定）。又99年10月12日為警採尿送驗呈現
    一、二級毒品陽性反應（99年12月22日經本院99年度訴字第
    1572號判決處有期徒刑9月、5月，定應執行有期徒刑1年，
    已確定）。
  (二)廖春桂明知自己有多件施用毒品案件於偵查審理中，仍不知
    收斂，並明知海洛因係屬毒品危害防制條例第2條第2項第1
    款規定之第一級毒品，不得意圖營利，非法販售他人施用；
    而甲基安非他命係屬同條例第2條第2項第2款所規定之第二
    級毒品，亦不得非法販售他人施用，竟自99年10月5日起，
    分別基於意圖營利販賣海洛因及甲基安非他命之犯意，以其
    持用之門號0000000000號、0000000000號、0000000000號之
    行動電話供作販賣海洛因、甲基安非他命之聯繫工具，分別
    為下列犯行：(一)於附表一所示之時間、地點，將附表一所示
    數量之海洛因販售予賴松森、林鉅偉，共4次；(二)於附表二
    所示之時間、地點，將附表二所示數量之甲基安非他命販售
    予賴松森、林建宏共3次。
  (三)嗣經警於偵辦賴松森另涉嫌違反毒品危害防制條例案件，發
    現廖春桂涉嫌以其持用之門號0000000000號、0000000000號
    行動電話販毒情事，再報請彰化地檢署檢察官向本院針對當
    時廖春桂持用之門號0000000000號行動電話聲請通訊監察獲
    准後，循線蒐證。廖春桂因上述(一)案件100年2月10日入監後
    ，經警於100年2月17日、同年月19日，分別提訊在監之廖春
    桂後，而循線查獲上情。
二、
  (一)廖春音前因涉犯竊盜罪經本院86年度易字第2044號判決處有
    期徒刑3月，後經減刑為有期徒刑1月15日；又因違反肅清煙
    毒條例等案件，經臺灣嘉義地方法院87年度訴字第44號判決
    處有期徒刑10年6月，二案經定應執行有期徒刑10年8月（後
    減為應執行10年6月15日），95年10月19日假釋出監，於97
    年5 月3日假釋期滿未經撤銷，視為執行完畢（構成累犯）
    。後因被查獲於99年5月25日晚上7時許，在其位於彰化縣大
    村鄉○○村○○路65之1號之住所施用毒品，經本院裁定觀
    察勒戒，廖春音拒不到案，而於99年11月9日經通緝。
  (二)廖春音在逃亡期間，猶不知悔改，明知海洛因、甲基安非他
    命分屬毒品危害防制條例第2條第2項第1、2款規定之第一、
    二級毒品，不得轉讓他人，竟以0000000000、0000000000號
    手機為聯絡工具，基於無償轉讓第一、二級毒品之犯意，於
    附表三、四之時地，轉讓第一級毒品二次，轉讓第二級毒品
    一次，與附表三、四所示之人。
  (三)廖春音嗣於100年1月24日13時許，在彰化縣員林鎮○○里○
    ○街3號，為警當場盤查扣得0000000000號、0000000000號
    及搭配之序號00000000000000號NOKIA牌手機、序號0000000
    00000000之UCEC牌手機。並經檢察官指揮警方調查，循線查
    獲上情。
    理  由
壹、程序方面：
一、按於第一審辯論終結前，得就與本案相牽連之犯罪，追加起
    訴，刑事訴訟法第265 條第1 項前段定有明文。檢察官於本
    案100年度訴字第528號言詞辯論終結前，就被告廖春音所犯
    附表三、四及意圖販賣而持有毒品罪名部分，以書狀追加起
    訴（即本院100年度訴字第824號），經核係被告廖春音一人
    犯數罪之相牽連案件，於法並無不合，應予准許。
二、證據能力部分：
  (一)刑事訴訟法第一百五十九條之一第二項規定：「被告以外之
    人於偵查中向檢察官所為之陳述，除顯有不可信之情況者外
    ，得為證據。」已揭示被告以外之人於偵查中向檢察官所為
    之陳述，原則上有證據能力，僅於顯有不可信之情況者，始
    例外否定其得為證據。是被告如未主張並釋明顯有不可信之
    情況時，檢察官自無須再就無該例外情形為舉證，法院亦無
    庸在判決中為無益之說明。換言之，法院僅在被告主張並釋
    明有「不可信之情況」時，始應就有無該例外情形，為調查
    審認。又上開規定，考其立法意旨，係以刑事訴訟法規定檢
    察官代表國家偵查犯罪、實施公訴，依法其有訊問被告、證
    人及鑑定人之職權，證人、鑑定人且須具結，而實務運作時
    ，偵查中檢察官向被告以外之人所取得之陳述，原則上均能
    遵守法律規定，不致違法取供，其可信性極高，為兼顧理論
    與實務，爰於第一百五十九條之一第二項明定被告以外之人
    於偵查中向檢察官所為之陳述，除顯有不可信之情況者外，
    得為證據（參考刑事訴訟法第一百五十九條之一立法理由）
    。至於同法第二百四十八條第一項前段所規定，檢察官「訊
    問證人、鑑定人時，如被告在場者，被告得親自詰問」，係
    指「如被告在場者」，始發生「被告得親自詰問」情形。又
    同法條第二項前段雖規定，「預料證人、鑑定人於審判時不
    能訊問者，應命被告在場」，惟其但書復規定，「但恐證人
    、鑑定人於被告前不能自由陳述者，不在此限」。故依現行
    法，並未強行規定檢察官必須待被告在場，始得訊問證人、
    鑑定人，自不發生在偵查中應行交互詰問之問題。依上所述
    ，被告以外之人在檢察官偵查中依法具結所為之陳述，除顯
    有不可信之情況者外，於審判中依刑事訴訟法第一百六十五
    條第一項規定合法調查者，即得為證據（最高法院一○○年
    度台上字第二九四九號刑事判決意旨參照）。本案證人賴松
    森、林鉅偉、林建宏、曹婉茹、廖振枝（指100年6月7日偵
    訊筆錄）於偵查中之證詞，經檢察官告以具結義務及偽證處
    罰後，於命證人朗讀結文後具結，其係於負擔偽證罪之處罰
    心理下證述，並以具結擔保其供述之真實性，又無受其他不
    當外力干擾之情形，其等未曾提及檢察官在偵查時有不法取
    供之情形，依上說明，其等於偵查中之證言自具有證據能力
    。
  (二)有事實足認被告或犯罪嫌疑人有最輕本刑為3年以上有期徒
    刑之罪嫌，並危害國家安全或社會秩序情節重大，而有相當
    理由可信其通訊內容與本案有關，且不能或難以其他方法蒐
    集或調查證據者，得發通訊監察書。前項通訊監察書，偵查
    中由檢察官依司法警察機關聲請或依職權以書面記載第11
    條之事項，並敘明理由、檢附相關文件，聲請該管法院核發
    。通訊保障及監察法第5條第1項第1款、第2項定有明文。查
    下列經本院所引用：廖春桂0000000000手機，經本院核發
    99年度聲監字第896號(99.11.25~99.12.24)及99年度聲監續
    字第786號(99.12.24~100.1.22)通訊監察書；賴松森0000
    00000手機，經本院核發99年度聲監字第729號(99.10.4~99.
    11.2)，及99年度聲監字第832號(99.11.3~99.12.2)通訊監
    察書，有詳載案由、監察電話、對象、時間及譯文等項之通
    訊監察書（警卷一第126頁以下）及通話譯文紀錄附卷可參
    ，乃係依法所為之監聽。況審酌電話監聽侵害被告權益之種
    類及輕重、對於被告訴訟上防禦不利益之程度、犯罪所生之
    危害或實害等情形，兼顧人權保障及公共利益之均衡維護，
    亦認本件此部分電話監聽合於比例原則，是認應具有證據能
    力。
  (三)按法院或檢察官得囑託醫院、學校或其他相當之機關、團體
    為鑑定，或審查他人之鑑定，並準用第203條至第206條之1
    之規定（不包括第202條囑託個人鑑定時應命鑑定人於鑑定
    前具結之規定），而鑑定之經過及其結果，應命鑑定人以言
    詞或書面報告，刑事訴訟法第208條第1項前段及第206條第1
    項分別定有明文。另現行刑事訴訟法關於鑑定之規定，除選
    任自然人充當鑑定人外，另設有囑託機關鑑定制度。依刑事
    訴訟法第198條、第208之規定，不論鑑定人或鑑定機關、團
    體，固均應由法院、審判長、受命法官或檢察官視具體個案
    之需要而為選任、囑託，並依同法第206條之規定，提出言
    詞或書面報告，始符合同法第159條第1項所定得作為證據之
    「法律有規定」之情形，否則所為之鑑定，仍屬傳聞證據。
    然於司法警察機關調查中之案件，為因應實務上，或因量大
    、或有急迫之現實需求，併例行性當然有鑑定之必要者，例
    如毒品之種類與成分、尿液之毒品反應，或者槍、彈有無殺
    傷力等鑑定，基於檢察一體原則，得由該管檢察長對於轄區
    內之案件，以事前概括選任鑑定人或囑託鑑定機關、團體之
    方式，俾便轄區內之司法警察官、司法警察對於調查中之此
    類案件，得即時送請先前已選任之鑑定人或囑託之鑑定機關
    、團體實施鑑定，以求時效（見法務部92年9月1日法檢字第
    0920035083號函參照，刊載於法務部公報第312期）。此種
    由檢察機關概括選任鑑定人或概括囑託鑑定機關、團體，再
    轉知司法警察官、司法警察於調查犯罪時參考辦理之作為，
    法無明文禁止，係為因應現行刑事訴訟法增訂傳聞法則及其
    例外規定之實務運作而為。此種由司法警察官、司法警察依
    檢察官所概括選任之鑑定人或囑託鑑定機關、團體所為之鑑
    定結果，與檢察官選任或囑託為鑑定者，性質上並無差異，
    同具有證據能力。又法律已原則規定為有證據能力者，倘為
    當事人所不爭執者，即無贅敘說明其為有證據能力之必要。
    本案所引用之證人、被告驗尿之詮昕科技股份有限公司所出
    具之鑑定書，係執行毒品鑑定公務所出具之書面鑑定報告，
    依據刑事訴訟法第159條之立法理由及同法第206條規定，復
    審酌毒品鑑定報告均係由專業機關人員本於其專業知識及儀
    器所作成，又上開鑑定書與本案之事實具有關聯性，是可認
    上開鑑定書當具有證據能力。
  (四)刑事訴訟法第一百五十九條之二規定：被告以外之人於檢察
    事務官、司法警察官或司法警察調查中所為之陳述，與審判
    中不符時，其先前之陳述具有較可信之特別情況，且為證明
    犯罪事實存否所必要者，得為證據。其所謂「具有較可信之
    特別情況」（即學理上所稱之「特信性」），係指其陳述係
    在特別可信為真實之情況下所為者而言。例如被告以外之人
    出於自然之發言、臨終前之陳述，或違反自己利益之陳述等
    特別情形均屬之。蓋被告以外之人在類此特別情況下所為之
    陳述，就通常而言，其虛偽之可能性偏低，可信之程度較高
    ，若該項陳述為證明犯罪事實存否所必要，依上規定，自得
    構成傳聞法則之例外，而承認其證據能力。上開規定所指「
    具有較可信之特別情況」，係屬傳聞證據例外取得證據能力
    之特別要件，與一般供述證據必須具備任意性之證據能力要
    件有別，二者不可混為一談。故被告以外之人於檢察事務官
    、司法警察官或司法警察調查中所為與審判中不符之陳述，
    縱係出於自由意思，然仍必須具備「具有較為可信之特別情
    況」及「證明犯罪事實存否所必要」之要件，始能採為證據
    。不能僅以被告以外之人在檢察事務官、司法警察官或司法
    警察調查中所為與審判中不符之陳述係出於其自由意思，即
    謂具有特別可信之情況，而採為犯罪之證據（最高法院94年
    度台上字第5490號判決意旨參照），本件檢察官起訴引用之
    警訊筆錄，辯護人均否認其證據能力，而檢察官並未提出「
    具有較可信之特別情況」之說明，且所有證人均已於審理中
    到庭作證，自無再引用其警訊筆錄之必要，故本案均排除證
    人警訊筆錄為證據。至於賴松森陳述自己販毒之警訊筆錄，
    乃賴松森之自白，出於任意性即有證據能力，與上述刑事訴
    訟法第159條之2規定無關，應併敘明。
  (五)按被告以外之人於審判外之陳述，雖不符刑事訴訟法第159
    條之1至之4等4條之規定，而經當事人於審判程序同意作為
    證據，法院審酌該言詞陳述或書面陳述作成時之情況，認為
    適當者，亦得為證據；當事人、代理人或辯護人於法院調查
    證據時，知有刑事訴訟法第159條第1項不得為證據之情形，
    而未於言詞辯論終結前聲明異議者，視為有前項之同意，同
    法第159條之5定有明文。本案其餘以下所引之證據（通聯記
    錄、譯文、起訴書、判決書、前科記錄表），檢察官、被告
    及其辯護人並未爭執其證據能力，本院審酌上開證據資料製
    作時之情況，並無違法取證或造假虛捏之情事，亦無何顯有
    不可信及不當之瑕疵，且與本案被告犯罪事實之存否有關，
    認以之作為證據應屬適當，揆諸前開規定，前揭證據資料均
    具有證據能力。
貳、有罪部分：
一、被告廖春桂販賣毒品海洛因部分，認定事實所憑之證據及理
    由:
  (一)被告廖春桂是賴松森之毒品上游，有下列證據足以證明二人
    毒品之往來關係：
  1.99年10月4日下午04時56分35秒，賴松森接到賴憲佐0000000
    000手機打來詢問電話後，賴松森即於下午05時03分19秒打
    給0000000000廖春桂詢問，譯文中賴松森要求廖春桂「盡量
    問比較多的，你聽的懂意思嗎。」，被告廖春桂答稱「我知
    道啊。」，賴松森又說「朋友要大量的」（譯文見本院卷一
    第132頁），賴松森審理中結證稱：是下游藥腳賴憲佐要大
    量的毒品，希望廖春桂去找大量毒品來源（見本院卷三第
    105頁背面）。
  2.99年10月12日下午08時15分20秒，賴松森與0000000000「順
    才」（外勞）通話後，又於下午08時16分34秒與0000000000
    「喜替朋」(外勞)通話，當時賴松森基地台在彰化縣員林鎮
    ，賴松森即於同日下午08時27分47秒打給0000000000廖春桂
    ，譯文中賴松森說「我回去我們那邊辦一下事情好嗎？」，
    廖春桂答說「不可以」「多久？」，賴松森不耐煩的說「送
    一下貨啊，可不可以？」，廖春桂立即翻臉說「哪有什麼貨
    ，我跟你講啦多久！」「我跟你講，你開車給我小心點，我
    擔不起」（譯文見本院卷二第123頁、通聯見本院卷三第29
    頁）。而對照賴松森之販毒案件判決，外勞順才、喜替朋都
    是賴松森的下游藥腳，並都在大村鄉之工廠工作。賴松森接
    到外勞購毒電話後，竟還要向被告廖春桂請假外出，廖春桂
    語氣強硬地教訓賴松森「哪有什麼貨」，電話中不要說送貨
    乙事。證人賴松森於審理中結證稱：「我那時候跟廖春桂在
    一起，我開他的車我載他一起去員林，我要回去大村送貨所
    以跟他報備。廖春桂說不可以說『送貨』，因為送貨就是賣
    毒品。」（審理筆錄見本院卷三第111頁以下），可以證明
    廖春桂對賴松森之指揮關係。
  3.又99年10月12日下午11時46分25秒譯文，賴松森身邊有一位
    綽號「阿文」的人，賴松森打給0000-000-000廖春桂，譯文
    中廖春桂問「我跟你講啦，你誰」，「阿文」拿著賴松森的
    電話說「我阿文。」，賴松森從「阿文」手中接過電話後，
    廖春桂隨即對賴松森指示說「嘿你那邊不是有，你有先給他
    嗎」「你那邊先給他，有嗎」「啊我等一下過去啦。」，賴
    松森才答稱「好啦」（譯文見本院卷二第123頁）。賴松森
    於本院審理中結證稱「廖春桂常常寄放毒品在我身上，所以
    他才會說叫我直接拿毒品給阿文，阿文是一個藥腳。」（本
    院卷三第111頁背面）。既然被告廖春桂常常將毒品交給賴
    松森保管，還可以命令賴松森將毒品先給其他下游藥腳，廖
    春桂對賴松森之指揮關係可見一斑。
  4.賴松森曾經接收一名毒販「小明」的下線女性藥腳，故賴松
    森於99年10月31日凌晨0時18分14秒、0時18分18秒傳簡訊給
    小明介紹之女吸毒者0000000000，譯文為「小姐妳好我是小
    明的朋友我叫小賴,因為小明他已經出事了,他有交待我要我
    好好的跟妳配合,不知妳有沒有興趣大家約個面出來後再好
    好詳談,妳看怎樣，絕對不會漏氣,一定讓妳讚不絕口，不知
    妳是否有時間,麻煩收到簡訊後可否回個電話,等妳的好消息
    .」，後來同日凌晨02時15分28秒，該女藥腳以簡訊回覆：
    「等我下班在與你聯絡」。承上，同一日凌晨05時08分21秒
    、賴松森接到該0000000000女性藥腳來電後，同一日15時48
    分08秒，被告廖春桂果然以0000000000打給0000000000該女
    性藥腳，通話59秒（通聯見本院卷一第179頁）。故而同一
    日晚上11時38分50秒，賴松森打給0000000000廖春桂譯文中
    ，賴松森問「你有留電話給那個女的嗎？」「你再跟他處理
    就好。」，廖春桂答稱「她會打嗎」「管她的她會不會打，
    沒打就沒打又怎樣」「對啊，她如果要打就打，不打也沒有
    辦法。」（譯文見本院卷三第51頁背面以下、本院卷二第
    127 頁、通聯見本院卷一第179頁）。賴松森於本院審理中
    結證稱：「我有接收一個小明的藥腳，我後來介紹給廖春桂
    之後，我不知道他們有無交易毒品成功。我借給她一支筆就
    是一支針筒。我說保證讚不絕口是指我的毒品絕對不漏氣。
    我介紹女藥腳給廖春桂，他說那個女生不跟他買就算了。」
    （本院卷三第113頁以下），核與上述通聯及譯文相符。賴
    松森知道有新的藥腳可以開發販毒生意，好心介紹給被告廖
    春桂，廖春桂果真撥打給該名女性藥腳，被告廖春桂被訴從
    事販毒行為，亦不冤枉。
  5.99年11月14日中午12時42分09秒、12時42分12秒，賴松森傳
    簡訊給0000000000（廖春桂手機），內容「你轉告阿桂從今
    以後,叫他不要出現在我的面前,否則後果很難想像.嚴重警
    告.這是我阿爸留給我的紙條.還有更可惡的是他竟然連昨天
    晚上的，你們野餐的工具都沒收，你說我是不是很倒楣，是
    不是.」（簡訊見本院卷三第66頁），證人賴松森結證稱：
    我爸爸知道我與廖春桂的毒品關係，我爸爸有留紙條向我警
    告，要我不准再與廖春桂見面，要不然我爸爸會打他，所謂
    「野餐工具」就是針筒、玻璃球等語（見本院卷三第114 頁
    ）。衡情天下父母都愛護子女，沒有父母願意自己子女吸毒
    成癮，賴松森必定與被告廖春桂有某種毒品往來，且賴松森
    的父親知道都是被告廖春桂帶壞賴松森，所以揚言要打被告
    廖春桂，由此亦可佐證被告廖春桂應係賴松森之毒品上游。
  (二)附表一編號1之99年10月5日犯行：
  1.訊據被告廖春桂，否認有販賣毒品給賴松森之犯行，辯稱：
    賴松森原本有個毒品來源叫「老國仔」，後來我發現我也認
    識這個人，我們都找「老國仔」拿毒品。後來因為賴松森自
    己把信用搞差了，賴松森才請我幫他拿。我去跟「老國仔」
    拿毒品回來之後，賴松森再跟我拿，而且他也不敢一次拿太
    多回家，怕被他爸爸沒收了，所以每次都拿一點、拿一點。
    每次他要毒品的時候就是找我拿，他是寄放毒品在我這裡，
    不是我賣毒品給他云云（本院卷三第159頁）。
  2.然有下列通訊監察譯文證明其經過：
┌────────────────────┬───────────┬────────┐
│通聯者                                  │ 始話日期     時間    │基地台位置      │
├────────────────────┼───────────┼────────┤
│0000000000賴松森←受話000-000000陳正忠  │2010/10/4下午08:08:51 │賴：彰化縣大村鄉│
│A（賴）：喂（睡覺聲）。                 │                      │大橋村中山路三段│
│B（忠）：這樣聽的到嗎。                 │                      │156巷30號       │
│A：有啊。                               │                      │                │
│B：我那個，後天再給你好嗎？             │                      │                │
│A：有啊，我早上已經處理好了。           │                      │                │
│B：什麼。                               │                      │                │
│A：我已經跟你媽拿好了。                 │                      │                │
│B：【拿好了，這樣不然我現在過去找你好了 │                      │                │
│   。】                                 │                      │                │
│A：找我幹嘛。                           │                      │                │
│B：我這邊還有。                         │                      │                │
│A：喔，好啦好。                         │                      │                │
│B：在家呦                               │                      │                │
│A：哼。                                 │                      │                │
│（購毒譯文，警卷一第24頁）              │                      │                │
├────────────────────┼───────────┼────────┤
│0000000000賴松森→發話→0000000000廖春桂│2010/10/5上午07:10:34 │賴：彰化縣大村鄉│
│A（賴）：喂。                           │                      │大橋村中山路三段│
│B（桂）：嘿，怎樣。                     │                      │156巷30號       │
│A：在哪？碰面一下。                     │                      │                │
│B：在山腳路。                           │                      │                │
│A：山腳路喔，等一下要過去哪裡？。       │                      │                │
│B：沒啊，要幹嘛。                       │                      │                │
│A：【朋友在找啦】。                     │                      │                │
│B：朋友找。                             │                      │                │
│A：嗯。                                 │                      │                │
│B：等一下怎樣再打給你，喂，要幹麻（另男 │                      │                │
│子接話）。                              │                      │                │
│A：【朋友在找啦。】                     │                      │                │
│B：你在哪裡，還是要現在。               │                      │                │
│A：我在家啦。                           │                      │                │
│B ：唷，等咧。                          │                      │                │
│A：好。                                 │                      │                │
│（警卷一第47頁）                        │                      │                │
├────────────────────┼───────────┼────────┤
│0000000000賴松森←受話←0000000000廖春桂│2010/10/5上午07:16:40 │賴：彰化縣大村鄉│
│B（桂）：喂。                           │                      │大橋村中山路三段│
│A（賴）：嘿。                           │                      │156巷30號       │
│B：你不走出來。                         │                      │                │
│A：哈。                                 │                      │                │
│B：你不出來一下。                       │                      │                │
│A：好好。                               │                      │                │
│B：你從「華豐」這邊。                   │                      │                │
│A：嘿。                                 │                      │                │
│B：就從你家那條，走出華豐一直過來就對了 │                      │                │
│   。                                   │                      │                │
│A：好啦好。 （警卷一第47頁）            │                      │                │
├────────────────────┼───────────┼────────┤
│000000000賴松森←受話←000-000000陳正忠 │2010/10/5下午12:18:20 │賴：彰化縣花壇鄉│
│A（賴）：喂。                           │                      │灣雅村三芬路500 │
│B（陳）：你在哪裡？                     │                      │號              │
│A：喂。                                 │                      │                │
│B：哪在哪裡？                           │                      │                │
│A：檯仔間啦。                           │                      │                │
│B：哪裡？                               │                      │                │
│A：龍斌啦。                             │                      │                │
│B：【那你那邊有嗎？】                   │                      │                │
│A：沒啦。                               │                      │                │
│B：【攏沒喔？】                         │                      │                │
│A：【嗯，還是要去跟人拿。】             │                      │                │
│B：好啦。                               │                      │                │
│（購毒譯文見警卷一第24頁背面）          │                      │                │
├────────────────────┼───────────┼────────┤
│0000000000賴松森←受話←0000000000廖春桂│2010/10/5下午01:30:17 │賴：彰化縣大村鄉│
│A（賴）：喂。                           │                      │大橋村中山路三段│
│B（桂）：喂，啊你在哪裡，喂喂…。       │                      │156巷30號       │
│A：我聽的到。                           │                      │                │
│B：捅一下啊。                           │                      │                │
│A：好啊，你在哪裡。                     │                      │                │
│B：【沒啊，一樣早上那條路線啊。】       │                      │                │
│A：好啊好啊。                           │                      │                │
│B：好。（本院卷二第114頁）              │                      │                │
├────────────────────┼───────────┼────────┤
│0000000000賴松森←受話←000-000000陳正忠│2010/10/5下午04:58:43 │賴：彰化縣大村鄉│
│A（賴）：喂。                           │                      │大橋村中山路三段│
│B（陳）：【喂，現在有嗎？】             │                      │156巷30號       │
│A：【哈，有，有就要現金咧！】           │                      │                │
│B：我知道啦，有嗎？                     │                      │                │
│A：有啊。                               │                      │                │
│B：這樣我過去員林一下，我等會兒馬上過去 │                      │                │
│   你那邊。                             │                      │                │
│A：好啊。                               │                      │                │
│（購毒譯文見警卷一第24頁背面）          │                      │                │
├────────────────────┼───────────┼────────┤
│0000000000賴松森→發話→0000000000賴憲佐│2010/10/5下午06:38:04 │賴：彰化縣花壇鄉│
│A（森）：喂。                           │                      │彰員路77-3號    │
│B（佐）：喂。                           │                      │                │
│A：怎麼沒聲音。                         │                      │                │
│B：（抖音。）                           │                      │                │
│A：喔，你講話要死要死這樣               │                      │                │
│B：嘿啊                                 │                      │                │
│A：是怎麼了。                           │                      │                │
│B：死沒去。                             │                      │                │
│A：啊你是怎了                           │                      │                │
│B：車禍啦。                             │                      │                │
│A：你人在家裡喔。                       │                      │                │
│B：嘿。                                 │                      │                │
│A：【你要拿呦】                         │                      │                │
│B：嘿。                                 │                      │                │
│A：【你就沒有辦法來『龍斌』怎麼拿。】   │                      │                │
│B：我在想辦法                           │                      │                │
│A：你家住哪裡                           │                      │                │
│B：大村鄉公所那                         │                      │                │
│A：那如果我到那裡，你能下來嗎？         │                      │                │
│B：有啦。                               │                      │                │
│A：【有，那你身上有錢嗎？】             │                      │                │
│B：（抖音）                             │                      │                │
│A：哈！有嗎。                           │                      │                │
│B：有啦，錢有啦。                       │                      │                │
│A：有多少？                             │                      │                │
│B：好幾萬啦                             │                      │                │
│A：【不然我搞1000元過去賣你，我到公所打 │                      │                │
│    電話給你好嗎？】                    │                      │                │
│B：好。                                 │                      │                │
│A：啊，你要下來喔。                     │                      │                │
│B：好。                                 │                      │                │
│A：好好，不要騙我喔。                   │                      │                │
│B：好。                                 │                      │                │
│（賴憲佐購毒譯文，警卷一第21頁背面）    │                      │                │
├────────────────────┼───────────┼────────┤
│0000000000賴松森→發話→0000000000賴憲佐│2010/10/5下午07:00:46 │賴：彰化縣大村鄉│
│B：喂。                                 │                      │中正西路401號   │
│A：喂！到了咧。                         │                      │                │
│B：呦。                                 │                      │                │
│A：嘿阿                                 │                      │                │
│B：呦，好你等我一下                     │                      │                │
│（賴憲佐購毒譯文，警卷一第22頁）        │                      │                │
├────────────────────┼───────────┼────────┤
│000000000賴松森→ 發話→0000000000廖春桂│2010/10/6下午12:04:38 │賴：彰化縣大村鄉│
│B（桂）：喂，怎樣。                     │（即中午12：04：38）  │福興村山腳路110 │
│A（賴）：你在哪裡。                     │                      │巷58號6樓       │
│B：我在「夜補」這裡啦。                 │                      │                │
│A：他那邊我就不知道哪裡。               │                      │                │
│B：要做什麼。                           │                      │                │
│A：【找你啦。】                         │                      │                │
│B：找我幹嘛？碰面喔。                   │                      │                │
│A：對啦。                               │                      │                │
│B：【那你昨天的錢咧。】                 │                      │                │
│A：哈！                                 │                      │                │
│B：【昨天的錢順便拿給我一下，昨天找你找 │                      │                │
│    不到你。】                          │                      │                │
│A：剩1張而已喔，你知道意思嗎。          │                      │                │
│B：我哪知，你總共…。                   │                      │                │
│A：我剩1張而已（意指新台幣1000元）。    │                      │                │
│B：【阿寶1張、還有阿忠、喔要3、4張咧。】│                      │                │
│A：什麼3、4張。                         │                      │                │
│B：啊早上那塊，我等一下再拿給你。       │                      │                │
│A：【那塊是什麼。】                     │                      │                │
│B：【不知道咧，就都不是就對了。】       │                      │                │
│A：好啦。                               │                      │                │
│B：我在中正東路。                       │                      │                │
│A：嘿。                                 │                      │                │
│B：一閃一閃那裡啦。                     │                      │                │
│A：好啊。                               │                      │                │
│B：中間那裏一閃一閃，你知道喔           │                      │                │
│A：我知道啦。                           │                      │                │
│B：好（警卷一第47頁）                   │                      │                │
└────────────────────┴───────────┴────────┘
  3.證人賴松森因販賣一、二級毒品罪，100年6月30日甫經本院
    99年度訴字第1678號判決應執行有期徒刑11年2月（見本院
    卷二第140頁），而該判決中亦認定賴憲佐、陳正忠均為賴
    松森之藥腳，上述99年10月4日下午08:08:51譯文，即為賴
    松森販賣一千元海洛因給陳正忠之聯絡對話；上述99年10
    月5日下午04:58:43譯文，即為賴松森販賣一千元海洛因給
    陳正忠之對話；上述99年10月5日下午07:00:46譯文，即為
    賴松森販賣一千元海洛因給賴憲佐之譯文，以上事實經賴松
    森在該案件之警訊、偵查、審理中均自白不諱，且有證人（
    藥腳）賴憲佐、陳正忠之指認為證（均見本院卷二第141-14
    3頁）。賴松森既然在99年10月4日、5日大量出貨給下游藥
    腳，自有必要積極補貨或向上游調取毒品。
  4.檢察官起訴指稱上述99年10月5日上午7時10分34秒譯文，即
    為賴松森向（上游）被告廖春桂購買海洛因之證據，核與上
    述譯文所證明之前後因果關係相吻合，且賴松森在譯文中說
    「朋友在找啦」，意義與下游藥腳需要毒品的意思吻合。又
    99年10月5日被告與賴松森碰面後，99年10月6日下午12 時
    04分38秒譯文中，被告廖春桂說「那你昨天的錢咧」「昨天
    的錢順便拿給我一下，昨天找你找不到你。」「阿寶1張、
    還有阿忠、喔要3、4張咧。」，如此頻繁催討債務，譯文中
    所說「阿忠」又與99年10月4、5日購毒之「陳正忠」吻合，
    證人賴松森又指認廖春桂即是其毒品上游（詳下述），各項
    證據相互佐證，可知被告廖春桂確實是賴松森之毒品上游無
    誤。
  5.證人賴松森於99年12月21日偵訊時以證人身分具結：「（問
    ：提示…99年10月5日7時10分34秒、7時16分14秒譯文..為
    何人與何人對話？）是我與廖春桂的電話，我要跟廖春桂購
    買海洛因，這次有交易成功，我跟他買1000元的海洛因，交
    易地點是在華豐工廠。」(100年度偵字第2399號卷第31頁)
    。此次檢察官偵訊光碟內容亦經本院勘驗，被告、辯護人對
    賴松森此次偵訊筆錄之記載與賴松森陳述相符乙事，亦不爭
    執（見本院卷二第195頁及背面）。又證人賴松森於本院100
    年8月24日審理中結證稱：「（問：...於2010/10/5下午
    01:30:17，接到0000-000-000廖春桂來電，譯文：『..B ：
    沒啊，一樣早上那條路線啊。A：好啊好啊。..』，他說要
    『一樣早上那條路線啊』相見，約在早上那個地方見面交易
    毒品？）我要跟廖春桂約出來要交易毒品。我們早上有見過
    面，早上也是買毒品，所以才會說跟早上的那樣。」（見本
    院卷三第106頁），證人賴松森就99年10月5日上午7時10 許
    對話內容是要購買海洛因乙事，證述已然明確。且參照99年
    10月5日下午1時30分17秒賴松森何以再打電話給被告廖春桂
    ，實乃因為賴松森在中午12時18分20秒接到藥腳陳正忠來電
    要買海洛因，賴松森於對話中答稱因為身上沒有海洛因了「
    嗯，還是要去跟人拿」，所以才在下午1時30分17秒又打給
    被告廖春桂調毒品，並約在「一樣早上那條路線啊」相見，
    以此佐證證人賴松森所述99年10月5日上午7時許向被告廖春
    桂購買1000元海洛因乙節，應屬可信。
  6.99年10月6日中午12時04分38秒譯文，賴松森主動要找被告
    廖春桂，然廖春桂於譯文中要索討99年10月5日債務「昨天
    的錢順便拿給我一下，昨天找你找不到你。」「阿寶1張、
    還有阿忠、喔要3、4張咧。」，證人賴松森於本院100年8月
    24日審理時結證：「（2010/10/6下午12:04:38...，他說『
    昨天的錢順便拿給我一下，昨天找你找不到你』，向你索討
    販毒錢？）廖春桂跟我要3、4張的毒品錢，阿忠是陳正忠，
    阿寶是另外一個藥腳，我幫別人調貨所以欠廖春桂3、4張（
    就是3、4000元）。中正路一閃一閃就是在中正路撞球場見
    面，這次見面我有還錢給他。」等語，亦與譯文內容相符。
  7.被告廖春桂雖辯稱：自己只是幫賴松森保管毒品，並不是販
    賣毒品給賴松森云云。然上述99年10月6日下午12時4分38秒
    譯文中，被告廖春桂說出「昨天的錢順便拿給我一下，昨天
    找你找不到你」明確要索討金錢，可知廖春桂與賴松森之間
    是有償買賣，並非無償保管關係，被告所辯顯不可採。既然
    賴松森於99年10月4、5日與施用海洛因之藥腳賴憲佐、陳正
    忠有毒品海洛因交易之通聯，且賴松森99年10月5日上午與
    被告廖春桂見面後，廖春桂隨即於99年10月6日電話中向賴
    松森索討「阿寶、阿忠等3、4張」款項，前後補強證據相互
    勾稽，足以證明被告廖春桂99年10月5日確實有販賣海洛因
    給賴松森之犯行，事證明確，已堪認定。
  (三)附表一編號2之99年10月7日21時許之犯行：
  1.訊據被告廖春桂，否認99年10月7日21時許有何販毒行為，
    辯稱：賴松森是跟我討海洛因。我們平日會互相問一下對方
    還有沒有毒品。我這次給他一點點海洛因施用（本院卷三第
    156頁背面）。
  2.經比對99年10月7日當晚之前後通譯文為：
┌────────────────────┬───────────┬────────┐
│通聯者                                  │ 始話日期     時間    │基地台位置      │
├────────────────────┼───────────┼────────┤
│0000000000賴松森←受話←0000000000喜替朋│2010/10/7下午08:35:15 │賴：彰化縣大村鄉│
│A（賴）：喂。                           │                      │大橋村中山路三段│
│B（喜）：老大，有沒有。                 │                      │156巷30號       │
│A：你是誰？。                           │                      │                │
│B：我有買的多啊。                       │                      │                │
│A：呦。                                 │                      │                │
│B：小瓶。                               │                      │                │
│A：你要多少。                           │                      │                │
│B：小瓶啊，500。                        │                      │                │
│A：呦！好好。                           │                      │                │
│B：哪裡。                               │                      │                │
│A：你現在在哪裡？                       │                      │                │
│B：工廠啊。                             │                      │                │
│A：等一下。                             │                      │                │
│B：在阿利好不好。                       │                      │                │
│A：【阿利那裡，好，我等一下打給你。】   │                      │                │
│B：好喔。                               │                      │                │
│（購毒譯文見警卷一第29頁背面）          │                      │                │
├────────────────────┼───────────┼────────┤
│0000000000賴松森→發話→0000000000廖春桂│2010/10/7下午08:43:08 │賴：彰化縣大村鄉│
│A（賴）：喂，你在哪裡。                 │                      │大橋村中山路三段│
│B（桂）：莒光路啦。                     │                      │156巷30號       │
│A：好啦，我到那邊再打給你               │                      │                │
│B：嗯（警卷一第47頁）                   │                      │                │
├────────────────────┼───────────┼────────┤
│0000000000賴松森←受話←0000000000廖春桂│2010/10/7下午09:04:18 │賴：彰化縣大村鄉│
│A（賴）：喂。                           │                      │大橋村中山路三段│
│B（桂）：到哪裡了。                     │                      │156巷30號       │
│A：到港尾啊。                           │                      │                │
│B：唷，趕快啦等你喔。                   │                      │                │
│A：好。（警卷一第47頁背面）             │                      │                │
├────────────────────┼───────────┼────────┤
│0000000000賴松森→發話→0000000000廖春桂│2010/10/7下午09:10:27 │賴：彰化縣員林鎮│
│A（賴）：在哪裡。                       │                      │新生里16鄰莒光路│
│B（桂）：你騎到哪裡了。                 │                      │428-430號       │
│A：莒光路啊，要過天橋了。               │                      │                │
│B：過天橋。                             │                      │                │
│A：嘿。                                 │                      │                │
│B：我跟你說你騎騎到要往高速公路那條你知 │                      │                │
│   道嗎。                               │                      │                │
│A：嘿，我知道。                         │                      │                │
│B：轉過去之後會遇到一條大排水溝，左轉會 │                      │                │
│   遇到一個公園。                       │                      │                │
│A：嘿。                                 │                      │                │
│B：你在公園那邊等我。                   │                      │                │
│A：好。                                 │                      │                │
│B：好。（警卷一第47頁背面）             │                      │                │
├────────────────────┼───────────┼────────┤
│0000000000賴松森←受話←00000000陳正忠  │2010/10/7下午09:24:27 │賴：彰化縣員林鎮│
│A（賴）：喂。                           │                      │惠來里26鄰惠明街│
│B（忠）：喂，你在幹麻。                 │                      │147唬7F屋頂     │
│A：哈？。                               │                      │                │
│B：你在幹麻。                           │                      │                │
│A：什麼。                               │                      │                │
│B：你在幹麻。                           │                      │                │
│A：我在員林啊，在幹麻。                 │                      │                │
│B：【啊有方便嗎。】                     │                      │                │
│A：【方便，好啊你來我家。】             │                      │                │
│B：好啊等我。                           │                      │                │
│（見本院卷二第116頁）                   │                      │                │
├────────────────────┼───────────┼────────┤
│0000000000賴松森→發話→0000000000喜替朋│2010/10/7下午10:05:49 │賴：彰化縣大村鄉│
│A（與旁人對話：我知道這個是泰國人）     │                      │大橋村中山路三段│
│A（賴）：喂！你在哪裡？                 │                      │156巷30號       │
│B（喜）：在工廠啦。                     │                      │                │
│A：啊你可不可以出來。                   │                      │                │
│B：可以出來啦，隨便。                   │                      │                │
│A：你去『媽媽』（暗語交易地點）那邊等我 │                      │                │
│  。                                    │                      │                │
│B：我人嗎？                             │                      │                │
│A：你去媽媽那邊等我啦，好不好。         │                      │                │
│B：好好。                               │                      │                │
│（購毒譯文見警卷一第29頁背面）          │                      │                │
├────────────────────┼───────────┼────────┤
│0000000000賴松森←受話←0000000000喜替朋│2010/10/7下午10:15:32 │                │
│A（賴）：喂。                           │                      │                │
│B（喜）：到了嗎。                       │                      │                │
│A：到了啦，到了啦。                     │                      │                │
│（購毒譯文見警卷一第30頁）              │                      │                │
├────────────────────┼───────────┼────────┤
│0000000000賴松森→發話→0000000000喜替朋│2010/10/7下午10:21:44 │賴：彰化縣大村鄉│
│A（賴）：喂，出來！出來！。             │                      │大橋村中山路三段│
│B（喜）：到了，到了                     │                      │156巷30號       │
│（購毒譯文見警卷一第30頁）              │                      │                │
├────────────────────┼───────────┼────────┤
│0000000000賴松森←受話←000000000陳正忠 │2010/10/7下午10:32:04 │賴：彰化縣大村鄉│
│                                        │未接通                │大橋村中山路三段│
│                                        │                      │156巷30號       │
└────────────────────┴───────────┴────────┘
  3.賴松森於自己被訴之販毒案件中，均承認上述譯文是販賣甲
    基安非他命給外勞喜替朋（警卷一第30頁），且上述譯文亦
    經本院認定為賴松森販賣甲基安非他命給外勞喜替朋之證據
    （見本院卷二第144頁背面），依照上述通聯順序，賴松森
    向被告廖春桂調取「甲基安非他命」轉賣外勞之可能性極高
    。又99年10月7日晚上09時10分後，賴松森在員林鎮楓彩汽
    車旅館旁運動公園見到被告廖春桂，二人見面後隨即分開，
    正要由員林鎮返回大村鄉的途中，賴松森忽於晚上09時24
    分27秒接到藥腳陳正忠的來電，陳正忠語意曖昧地問「啊有
    方便嗎」，賴松森爽快答應「方便，好啊你來我家」。而陳
    正忠長期向賴松森購買海洛因施用，賴松森99年10月4日、5
    日、30日三次販賣海洛因給陳正忠的犯行已經本院99年度訴
    字第1678號一審判決（見本院卷二第143頁），陳正忠語意
    曖昧說問有方便嗎，賴松森竟爽快答應方便，可知賴松森身
    上必有海洛因可供販售。
  4.賴松森99年10月7日晚上與被告廖春桂見面主要目的若是為
    調取甲基安非他命，則在調取之外，順便購買海洛因之可能
    性亦屬極大。被告廖春桂既然陳述當晚在有交付一點海洛因
    給賴松森，且賴松森在由員林鎮○○○村鄉路上接獲海洛因
    藥腳陳正忠來電詢問，竟爽快答應見面，馬上約在大村鄉賴
    松森家見面，可知被告廖春桂必定有交付海洛因給賴松森，
    ，則爭執重點在被告廖春桂有無向賴松森收取海洛因之對價
    。而證人賴松森於99年12月21日偵訊時稱：「（問：提示…
    99年10月7日譯文..為何人與何人對話？…）A是我，B是廖
    春桂，我要跟廖春桂購買海洛因2000元，1小包，交易地點
    在員林鎮楓彩汽車旅館旁的運動公園。」(100年度偵字第
    2399號卷第31頁)，在本院審理時，經本院提示上述譯文，
    證人賴松森仍稱「我那天有調到甲基安非他命，我那天也是
    調500元的甲基安非他命」「海洛因是我自己要用，所以我
    打電話跟廖春桂調海洛因2000元，我有給他錢。」（本院卷
    三第107頁）。證人賴松森既堅稱有支付海洛因款項2000元
    、甲基安非他命款項500元給被告廖春桂，且有陳正忠、喜
    替朋來電之補強證據，廖春桂亦承認有交付部分海洛因給賴
    松森，賴松森在調取甲基安非他命之外，順便購買海洛因亦
    不違背情理，此部分事證明確，犯罪事實足堪認定。
  5.至於被告廖春桂在販賣2000元海洛因之外，同時販售500元
    甲基安非他命，雖未經起訴，然甲基安非他命部分有證人賴
    松森之證詞可證，且與外勞喜替朋打電話購毒之譯文互相吻
    合，犯罪事實亦堪認定。此部分雖未在起訴書上載明，但與
    已起訴販賣海洛因部分，為同一時間地點之交易，應為想像
    競合之一行為觸犯二罪名，應併予審判。
  (四)附表一編號3之99年10月20日犯行：
  1.訊據被告廖春桂，否認99年10月20日有何販毒行為，辯稱：
    賴松森他的下游藥腳賴冠憲我不認識，賴松森有打電話給我
    ，他來到汽車旅館門口，我下來見他，但是我沒有拿海洛因
    給他，我是請他來載我云云（本院卷三第156頁背面）。
  2.然有下列通訊監察譯文證明其經過：
┌────────────────────┬───────────┬────────┐
│通聯者                                  │ 始話日期     時間    │基地台位置      │
├────────────────────┼───────────┼────────┤
│0000000000賴松森←受話←0000000000賴冠憲│2010/10/20上午11:55:34│賴：彰化縣大村鄉│
│A（森）：喂。                           │                      │村上村中山路二段│
│B（憲）：喂，在哪。                     │                      │271號4樓        │
│A：龍斌啊（電子遊藝場）。               │                      │                │
│B：在那邊幹麻。                         │                      │                │
│A：在龍斌啦。                           │                      │                │
│B：我等一下機車回來再過去啦。           │                      │                │
│A：好啦。                               │                      │                │
│（譯文見警卷一第28頁）                  │                      │                │
├────────────────────┼───────────┼────────┤
│0000000000賴松森←受話←0000000000黃永昇│2010/10/20下午12:10:49│賴：彰化縣大村鄉│
│A（賴）：喂。                           │                      │村上村中山路二段│
│B（黃）：你在家喔。                     │                      │271號4樓        │
│A：嘿啊。                               │                      │                │
│B：我過去找你好嗎。                     │                      │                │
│A：好。                                 │                      │                │
│B：有嗎。                               │                      │                │
│A：嗯。                                 │                      │                │
│B：我過去找你。（本院卷二第124頁）      │                      │                │
├────────────────────┼───────────┼────────┤
│0000000000賴松森←受話←0000000000賴冠憲│2010/10/20下午12:23:15│賴：彰化縣大村鄉│
│A（森）：喂。                           │                      │大橋村中山路三段│
│B（憲）：啊你不是說在龍斌。             │                      │156巷30號       │
│A：我人現在在家。                       │                      │                │
│B：哈。                                 │                      │                │
│A：人在家。                             │                      │                │
│B：好我等一下過去。                     │                      │                │
│（譯文見警卷一第28頁）                  │                      │                │
├────────────────────┼───────────┼────────┤
│0000000000賴松森→發話→0000000000廖春桂│2010/10/20下午12:27:33│賴：彰化縣大村鄉│
│B（桂）：喂。                           │                      │大橋村中山路三段│
│A（賴）：你在哪裡？。                   │                      │156巷30號       │
│B：你誰？。                             │                      │                │
│A：我「阿松」啦。                       │                      │                │
│B：我在「伊都」（汽車旅館）。           │                      │                │
│A：在哪裡。                             │                      │                │
│B：伊都啦。                             │                      │                │
│A：在相幹喔。                           │                      │                │
│B：嘿啦。                               │                      │                │
│A：好啦，我等一下過去嘿，【朋友在找】。 │                      │                │
│B：在看相幹啦。                         │                      │                │
│A：你在那裡唷。                         │                      │                │
│B：嗯。                                 │                      │                │
│A：好啦好。（警卷一第48頁）             │                      │                │
├────────────────────┼───────────┼────────┤
│0000000000賴松森→發話→0000000000廖春桂│2010/10/20下午12:32:39│賴：彰化縣大村鄉│
│B（桂）：喂。                           │                      │村上村中山路二段│
│A（賴）：第幾間。                       │                      │271號4樓        │
│B：「108」咧！（伊都汽車旅館）。        │                      │                │
│A：108喔。                              │                      │                │
│B：嘿。                                 │                      │                │
│A：好啦好。（警卷一第48頁）             │                      │                │
├────────────────────┼───────────┼────────┤
│0000000000賴松森←受話←0000000000廖春桂│2010/10/20下午01:02:16│賴：彰化縣花壇鄉│
│B（桂）：喂喂聽不到，來載我一下被放鴿子 │                      │灣雅村三芬路500 │
│。（本院卷二第124頁）                   │                      │號              │
└────────────────────┴───────────┴────────┘
  3.依據賴松森販毒案件之本院99年度訴字第1678號判決，上述
    來電者賴冠憲、黃永昇均是賴松森之下游藥腳，且賴憲佐曾
    於99年10月5日向賴松森購買海洛因，經本院上述判決認定
    明確（見本案卷二第142頁背面）。賴松森在接獲上述11 時
    55分34秒、12時10分49秒、12時23分15秒三通藥腳賴冠憲、
    黃永昇緊急來電後，於是在12時27分33秒撥打被告廖春桂電
    話，即便知道廖春桂在汽車旅館裡，仍急著要找廖春桂。而
    衡情被告廖春桂到汽車旅館裡開房間，應該有極為隱私的事
    情要辦，不論是與女友去享受親密關係，或是與朋友一起吸
    毒，任何人都不會唐突失禮地前去汽車旅館打擾，但賴松森
    仍急著去汽車旅館打擾，可知見面必有要事。12時32分29秒
    賴松森到了伊都汽車旅館（彰化縣大村鄉○○路○段177號
    ）後，再打電話問被告廖春桂在哪一房間，廖春桂告知是第
    10 8號房間，被告廖春桂亦不否認與賴松森見面。然兩人見
    面後，賴松森先行離去，基地台已經由彰化縣大村鄉移轉到
    花壇鄉，而下午01時02分16秒賴松森在花壇鄉再度接獲廖春
    桂電話，要求回去大村鄉汽車旅館載廖春桂。
  4.證人賴松森於99年12月21日偵訊時結證：「（問：提示…99
    年10月20日..為何人與何人對話？…）這是我與廖春桂的對
    話，我要跟他購買海洛因，是朋友先打電話給我，我再打給
    廖春桂，我跟他購買2000元的海洛因1包，交易地點在大村
    鄉的伊都汽車旅館，這2000元的海洛因是我朋友要的，我從
    中只有賺取施用的利益。」(100年度偵字第2399號卷第31
    頁)，及於本院100年8月24日審理中結證稱：「賴冠憲與黃
    永昇找我買毒品。」「我找廖春桂買2000元的海洛因。廖春
    桂跟他的朋友在汽車旅館裡面吸毒，我去找他買毒品，我有
    給他錢。」等語（本院卷三第112頁）。賴松森之證述與上
    述通訊監察譯文前後因果吻合，衡情若非急著向上游調毒品
    轉賣圖利，應無必要冒失前去汽車旅館打擾廖春桂，而廖春
    桂之所以不介意賴松森前來汽車旅館打擾，也是為了要販賣
    海洛因圖利，故此部分事證明確，實堪認定。
  (五)附表一編號4之99年11月30日犯行：
  1.訊據被告廖春桂，否認99年11月30日有何販毒行為，辯稱：
    林鉅偉於凌晨2時許跟我說他人不舒服，叫我幫他拿海洛因
    ，我原本不要，叫他吃醫生開的藥就好，他說醫生的藥沒有
    用，我後來隔了一個多小時才拿海洛因給他。我是幫他調貨
    而已，我沒有賣給他，我頂多是轉讓云云（本院卷三第157
    頁）。
  2.有下列通訊監察譯文證明其經過（通聯見本院卷一第189頁
    、本院卷二第70頁）：
┌────────────────────┬───────────┬────────┐
│通聯者                                  │ 始話日期     時間    │基地台位置      │
├────────────────────┼───────────┼────────┤
│0000000000廖春桂→發話→0000000000林鉅偉│0000-00-00T01:09:39   │桂：彰化縣員林鎮│
│B（偉）：喂…。                         │起31秒                │永昌街8號7樓    │
│A（桂）：怎樣。                         │                      │                │
│B：啊你在哪裡。                         │                      │偉：彰化縣員林鎮│
│A：員林啦怎樣。                         │                      │浮圳路一段512號 │
│B：【你有空過來一下嗎。】               │                      │                │
│A：過去哪裡。                           │                      │                │
│B：我家啦。                             │                      │                │
│A：等一下看看，我跟朋友講話一下。       │                      │                │
│B：唷。                                 │                      │                │
│A：唷。                                 │                      │                │
│B：好。（警卷一第69頁背面）             │                      │                │
├────────────────────┼───────────┼────────┤
│000000000廖春桂←受話←000000000林鉅偉  │0000-00-00T02:00:57   │桂：彰化縣彰化市│
│A（桂）：喂。                           │起9秒                 │中央路184號16樓 │
│B（偉）：你在哪裡。                     │                      │樓頂            │
│A：我們等一下就去了，現在正忙啦。       │                      │偉：彰化縣員林鎮│
│B：好。                                 │                      │山腳路五段265號3│
│（警卷一第69頁背面）                    │                      │樓              │
├────────────────────┼───────────┼────────┤
│000000000廖春桂←受話←000000000林鉅偉  │0000-00-00T02:25:41   │桂：彰化縣大村鄉│
│A（桂）：喂。                           │起8秒                 │山腳路112-26號4 │
│B（偉）：你要過來了嗎。                 │                      │樓屋突第一層    │
│A：在溝岸邊了。                         │                      │偉：彰化縣員林鎮│
│B ：拜託一下。                          │                      │山腳路五段265號3│
│A：好好。（警卷一第69頁背面）           │                      │樓              │
├────────────────────┼───────────┼────────┤
│000000000廖春桂→發話→000000000林建宏  │0000-00-00T06:50:20   │桂：彰化縣大村鄉│
│                                        │起49秒                │山腳路42-8號5樓 │
│                                        │                      │頂(發話)        │
└────────────────────┴───────────┴────────┘
  3.證人林鉅偉住家在彰化縣員林鎮○○路○段378巷20號，而
    上述凌晨1時至2時許之通聯，被告廖春桂先在員林鎮又繞到
    彰化市，接連被證人林鉅偉催促著趕快過來，接著於2時25
    分已經到達大村鄉○○路附近，趕往證人林鉅偉住處，被告
    廖春桂亦承認確實前去與林鉅偉見面。
  4.證人林鉅偉於100年2月17日偵訊時結證稱：「（問：提示99
    年11月30日…為何人與何人對話？…）是我跟廖春桂買的對
    話，第一通是廖春桂打給我，B是我，我在電話中說『你有
    空可以過來一下』，是我想跟廖春桂買毒品，因為打第一、
    二通電話時，廖春桂沒有過來我家附近，第二、三通是我打
    第三通電話時，我問他要過來了嗎？廖春桂說他到溝岸邊了
    ，在打第三通電話後約1、20分鐘，我們就在溝岸邊碰到面
    了，我拿現金500元給廖春桂，廖春桂拿1包海洛因給我。」
    (100年度偵字第2399號卷第76頁)。證人林鉅偉並於本院審
    理中結證內容大致同上述，並證稱係因為自己99年7月間工
    作時從鋼骨結構上摔下來傷及脊椎，休息約半年，所以99年
    11月30日譯文時，自己仍在休養中，100年2月17日警方搜索
    扣押之一包毛重0.5公克海洛因就是上述99年11月30日譯文
    中拿錢向被告廖春桂購買之毒品，並結證「因為我只是間歇
    性有痛的時候才施用。因為醫生開的脊椎的藥給我，我很痛
    的時候不是很有效，我就用海洛因來止痛。」（本院卷三第
    145頁）。
  5.然證人林鉅偉於本院審理時另證稱「我先拿錢給他，請他幫
    我找一下，他過了不知多久才把海洛因交給我，但是不是當
    晚給我的，正確時間我忘記了。」（本院卷三第145頁），
    被告廖春桂亦辯稱「我後來隔了一個多小時才拿海洛因給他
    。我是幫他調貨而已，我沒有賣給他。」云云（本院卷三第
    157頁）。然對照林鉅偉0000000000通聯記錄，上述凌晨2時
    25分36秒通聯後，當日凌晨再無其他通聯，直到早上9時16
    分11秒才有與他人之通聯（見本院卷二第70頁），而被告廖
    春桂0000000000通聯紀錄，上述2時25分與林鉅偉通聯後，
    亦無其他通聯，直到早上6時49分38秒才有與本案另一證人
    林建宏之通聯（見本院卷一第189頁），如果被告廖春桂深
    夜去向別人調貨，為何不必打電話給上游？而且真的一個小
    時後拿到毒品後，凌晨3、4時許如果不先打給購毒者林鉅偉
    ，如何確定林鉅偉還未入睡？依照林鉅偉與被告廖春桂雙方
    當日凌晨均再無通聯之事實，即足以證明「事隔一個多小時
    交貨」之說法不可採信。
  6.證人林鉅偉於檢察官偵查中並未提出事後交貨之說法，而是
    指稱被告一手交錢一手交貨（見100年度偵字第2399號卷第
    76頁），審理中突然翻供，說法又與通聯記錄不吻合，自難
    採信。而證人林鉅偉100年2月17日被搜索時，確實扣得一包
    毛重0.5公克之白粉（搜索筆錄及照片見100年度偵字第2399
    號卷第67頁以下），而證人林鉅偉當日驗尿呈現一、二級毒
    品陽性反應，經檢察官以100年度毒偵字第457號起訴書提起
    公訴，有林鉅偉之前科記錄表及起訴書列印可證（見本院卷
    一第78頁以下），故被告廖春桂99年11月30日販賣500元海
    洛因之犯行，事證明確，已可認定。
二、被告廖春桂販賣甲基安非他命部分，認定事實所憑之證據及
    理由:
  (一)附表二編號1之99年10月11日上午之犯行：
  1.訊據被告廖春桂否認99年10月11日上午之犯行，但未提出任
    何辯解（本院卷三第157頁背面）。
  2.然有下列通訊監察譯文證明其經過：
┌────────────────────┬───────────┬────────┐
│通聯者                                  │ 始話日期     時間    │基地台位置      │
├────────────────────┼───────────┼────────┤
│0000000000賴松森→發話→0000000000廖春桂│2010/10/11上午10:48:42│賴：彰化縣大村鄉│
│A（賴）：你在哪裡？。                   │                      │山腳路143-13號  │
│B（桂）：我在東山。                     │                      │                │
│A：喔，一樣那裡嗎。                     │                      │                │
│B：沒啦                                 │                      │                │
│A：不然哪裡。                           │                      │                │
│B：再過來一點。                         │                      │                │
│A：你說大哥那邊喔。                     │                      │                │
│B：從那邊再過來，有一個「石佛公」你知道 │                      │                │
│   嗎。                                 │                      │                │
│A：不然我過去再打給你。                 │                      │                │
│B：好啦，你過來「牛魔王」再打給我。     │                      │                │
│A：好啦好啦！（警卷一第48頁）           │                      │                │
├────────────────────┼───────────┼────────┤
│0000000000賴松森→發話→0000000000廖春桂│2010/10/11上午10:57:24│賴：彰化縣員林鎮│
│A（賴）：喂，我到牛魔王（電子遊藝場）了 │                      │中東里山腳路五段│
│         。                             │                      │265號3樓        │
│B（桂）：嘿，牛魔王旁邊那條巷子。       │                      │                │
│A：嘿。                                 │                      │                │
│B：你等我。                             │                      │                │
│A：我騎進去喔。                         │                      │                │
│B：好騎進來    （警卷一第48頁）         │                      │                │
├────────────────────┼───────────┼────────┤
│0000000000賴松森←受話←0000000000喜替朋│2010/10/11上午10:59:18│賴：彰化縣員林鎮│
│A（賴）：喂。                           │                      │山腳路三段2巷6號│
│B（喜）：喂，有沒有啊？                 │                      │                │
│A：有，跟你講。                         │                      │                │
│B：大瓶的啦，多一點啊。                 │                      │                │
│A：哪裡啊？                             │                      │                │
│B：公園！                               │                      │                │
│A：好。                                 │                      │                │
│B ：好，快一點。                        │                      │                │
│A：好。                                 │                      │                │
│B：謝謝。                               │                      │                │
│（譯文見警卷一第30頁）                  │                      │                │
├────────────────────┼───────────┼────────┤
│0000000000賴松森→發話→0000000000喜替朋│2010/10/11上午11:18:52│賴：彰化縣大村鄉│
│A（賴）：喂！。                         │                      │福興村山腳路110 │
│B（喜）：快一點啦。                     │                      │巷58號6樓       │
│A：你在哪裡啊。                         │                      │                │
│B：公園啊！                             │                      │                │
│A：公園喔怎麼沒看到人。                 │                      │                │
│B：有啊。                               │                      │                │
│A：快一點啦。                           │                      │                │
│B：有啦，等你很久了。                   │                      │                │
│A：好。                                 │                      │                │
│（譯文見警卷一第30頁背面）              │                      │                │
├────────────────────┼───────────┼────────┤
│0000000000賴松森→發話→0000000000廖春桂│2010/10/11上午11:24:57│賴：彰化縣大村鄉│
│A（賴）：喂你在哪裡？。                 │                      │大橋村中山路三段│
│B（桂）：我在莒光路。                   │                      │156巷30號       │
│A：你換跑去那裡喔，我到那邊再打給你。   │                      │                │
│B：沒啦，我跟你講，那個你從員林國中過來 │                      │                │
│   ，這邊水溝你知道嗎。                 │                      │                │
│A：我知道。                             │                      │                │
│B：你從員林國中過來往埔心這邊，到了再打 │                      │                │
│   電話。                               │                      │                │
│A：你說到那個。                         │                      │                │
│B：歡迎門那。                           │                      │                │
│A ：嘿嘿。                              │                      │                │
│B：好嗎。                               │                      │                │
│A：好。 （本院卷二第122頁）             │                      │                │
├────────────────────┼───────────┼────────┤
│0000000000賴松森→發話→0000000000廖春桂│2010/10/11上午11:26:27│賴：彰化縣大村鄉│
│B（桂）：喂。                           │                      │大橋村中山路三段│
│A（賴）：喂我要加油喔，不然我會用牽的過 │                      │156巷30號       │
│         去喔。                         │                      │                │
│B：不然不用了先放你那邊。               │                      │                │
│A：先放我這邊，你怎這樣。               │                      │                │
│B：【你要是專程要拿那個給我，你就先放著 │                      │                │
│     。】                               │                      │                │
│A：【朋友要幫你，你聽的懂意思嘛。】     │                      │                │
│B：好啦好啦，來啦，去加油，來再打電話。 │                      │                │
│A：好好。（本院卷二第122頁）            │                      │                │
├────────────────────┼───────────┼────────┤
│0000000000賴松森←受話←0000000000廖春桂│2010/10/11上午11:44:13│賴：彰化縣大村鄉│
│                                        │未接通，轉接語音信箱  │大橋村中山路三段│
│                                        │                      │156巷30號       │
├────────────────────┼───────────┼────────┤
│0000000000賴松森←受話←0000000000廖春桂│2010/10/11下午12:10:42│賴：彰化縣大村鄉│
│                                        │未接通，轉接語音信箱  │大橋村中山路三段│
│                                        │                      │156巷30號       │
├────────────────────┼───────────┼────────┤
│0000000000賴松森→簡訊→0000000000廖春桂│2010/10/11下午12:44:02│賴：彰化縣花壇鄉│
│簡訊：因有要緊事件要處理.所以無法前去請 │                      │永春村彰員路一段│
│見諒，不是給你凹掉.不要亂想等我處理完.  │                      │213號           │
│馬上與你聯絡.                           │                      │                │
│（簡訊見本院卷二第14頁）。              │                      │                │
├────────────────────┴───────────┴────────┤
│廖春桂與賴松森於99年10月12日凌晨3、4時許，前往共同友人黃銀龍位於彰化縣員林鎮○○路│
│二段148號之住處施用毒品，嗣於99年10月12日上午8時20分為警搜索查獲，廖春桂驗尿呈現一│
│二級毒品陽性反應，經本院99年度訴字第1572號判決有期徒刑9月、5月，定應執行刑1年（判 │
│決見本院卷一第29頁），賴松森經採尿送驗同樣呈現一、二級毒品反應，經本院100年度訴字 │
│第77號判決處有期徒刑1年4月、6月（判決書見本院卷一第67頁）。                       │
└─────────────────────────────────────────┘
  3.在賴松森本身販賣毒品案件中，即認定上述99年10月11日11
    時18分52秒譯文後，賴松森在彰化縣大村鄉○○路○段華豐
    橡膠公司後方某巷子水溝邊，販賣500元甲基安非他命給外
    勞喜替朋（見本院卷二第144頁背面），上述賴松森販賣甲
    基安非他命給與外勞後不久，賴松森就急著撥電話給被告廖
    春桂，表示要拿錢給廖春桂「朋友要幫你，你聽的懂意思嘛
    。」，並因中午連續二通漏接廖春桂的電話，還傳簡訊向廖
    春桂保證「不是給你凹掉，不要亂想」，表示絕不私吞錢，
    上述經過已經表示廖春桂、賴松森、跟下游藥腳之間的關係
    。
  4.證人賴松森於99年12月21日偵查中，對上述10時48分、10時
    57分之譯文內容，以證人身分具結稱「是我與廖春桂的電話
    ，我跟他購買安非他命1000元1小包，交易地點在員林鎮東
    山的牛魔王遊藝場。」(100年度偵字第2399號卷第32頁)，
    及證人賴松森於本院100年8月24日審理中結證稱：「我先跟
    廖春桂拿甲基安非他命去交易賣給外勞，錢拿回來之後我原
    本要拿錢給廖春桂，所以他才會說如果要專程拿錢給他，就
    先放在我身上。我說『朋友要幫你』的意思就是說要幫他賣
    甲基安非他命，我只是純粹朋友幫忙，但是廖春桂有時候也
    會請我施用第一、二級毒品。這次好像還沒有拿給他，後來
    我應該有拿錢給廖春桂。」等語（本院卷三第110頁以下）
    ，核與上述：賴松森要將賣毒所得交給被告廖春桂時，廖春
    桂說「你要是專程要拿那個給我，你就先放著。」，賴松森
    客氣的說「朋友要幫你，你聽的懂意思嘛。」，後來廖春桂
    連打二通電話催促賴松森，賴松森有事耽誤，所以傳簡訊「
    不是給你凹掉.不要亂想」表示不會私吞販毒款項等事實，
    互相吻合。
  5.證人賴松森既然99年10月11日中午12時44分02秒傳簡訊表示
    不會私吞毒品款項，又於同日下午7時許與被告廖春桂再度
    見面（見下述譯文），賴松森並陳述已經償還該毒品款，故
    應堪採賴松森已經將該毒品價金交給廖春桂。故被告廖春桂
    附表二編號1犯行，事證明確，已可認定。
  (二)附表二編號2之99年10月11日晚上之犯行：
  1.訊據被告廖春桂否認99年10月11日晚上之犯行，但未提出任
    何辯解（本院卷三第157頁背面）。
  2.然有下列通聯、譯文證明其經過：
┌────────────────────┬───────────┬────────┐
│通聯者                                  │ 始話日期     時間    │基地台位置      │
├────────────────────┼───────────┼────────┤
│0000000000賴松森←受話←0000000000巴維  │2010/10/11下午06:26:46│賴：彰化縣大村鄉│
│                                        │轉接，未接通          │大橋村中山路三段│
│0000000000賴松森←受話←0000000000巴維  │2010/10/11下午06:34:04│156巷30號       │
│                                        │轉接，未接通          │（三通均同）    │
│0000000000賴松森←受話←0000000000巴維  │2010/10/11下午07:00:12│                │
│                                        │轉接，未接通          │                │
├────────────────────┼───────────┼────────┤
│0000000000賴松森←受話←0000000000巴維  │2010/10/11下午07:11:55│賴：彰化縣大村鄉│
│A（賴）：喂。                           │                      │大橋村中山路三段│
│B（巴）：找我啊，什麼事。               │                      │156巷30號       │
│A：大瓶喔？                             │                      │                │
│B：對啦，現在。                         │                      │                │
│A：好啊。                               │                      │                │
│B：好。                                 │                      │                │
│（購毒譯文見警卷一第36頁）              │                      │                │
├────────────────────┼───────────┼────────┤
│0000000000賴松森→發話→0000000000廖春桂│2010/10/11下午07:15:42│賴：彰化縣大村鄉│
│B（桂）：喂。                           │                      │村上村中山路二段│
│A（賴）：你在哪裡，趕快，【要緊一下。】 │                      │271號4樓        │
│B：快一點好啊，你從莒光路橋下來，在天橋 │                      │                │
│   下見面。                             │                      │                │
│A：還要天橋下相等。                     │                      │                │
│B：這邊有一家萬客來，沒啦橋溜下來有嗎。 │                      │                │
│A：嗯。                                 │                      │                │
│B：橋溜下來路邊相等。                   │                      │                │
│A：路邊相等還要打電話，看是你要來，我幫 │                      │                │
│    你，還是，隨便啦隨你（掛斷）        │                      │                │
│（警卷一第48頁）                        │                      │                │
├────────────────────┼───────────┼────────┤
│0000000000賴松森←受話←0000000000廖春桂│2010/10/11下午07:22:02│賴：彰化縣大村鄉│
│A（賴）：喂。                           │                      │村上村中山路二段│
│B（桂）：【你跟我講的是說，帶..帶「弟」 │                      │271號4樓        │
│         過去喔，「男生ㄟ」】（意指毒品 │                      │                │
│         安非他命）。                   │                      │                │
│A：嘿啊。                               │                      │                │
│B：帶過去就好了。                       │                      │                │
│A：帶過來就好啊。                       │                      │                │
│B：帶幾個。                             │                      │                │
│A：看你要帶幾個，越多個越好。           │                      │                │
│B：喔好啦，我知，帶…你看，一個或兩個。 │                      │                │
│A：都好啦。                             │                      │                │
│B：都好唷，好好。                       │                      │                │
│（警卷一第48頁）                        │                      │                │
└────────────────────┴───────────┴────────┘
  3.依據賴松森本身販毒之99年度訴字第1678號判決內容，外勞
    巴維即為賴松森之藥腳，曾經於99年10月17日、19日二度向
    賴松森購買甲基安非他命二次（見本院卷二第145頁及背面
    ），上述賴松森接到巴維說要買「大瓶的」，剛隔不到4分
    鐘時間隨即打去給被告廖春桂，說有「要緊一下」事情，廖
    春桂還再度回電確定見面用意是「要帶弟、男生ㄟ」的過去
    見面。
  4.證人賴松森於99年12月21日偵查中，經檢察官提示上述99年
    10月11日下午7時15分42秒、22分3秒譯文（該偵查筆錄將11
    日筆誤為4日，經本院勘驗確認，見本院卷二第195頁），其
    結證稱：「是我與廖春桂的電話，我跟他購買安非他命2000
    元1包，交易地點是在員林鎮○○路路旁。」（100年度偵字
    第239 9號卷第32頁)，並經證人賴松森於本院100年8月24日
    審理中再度結證稱，上述之下午7時11分55秒譯文，是外勞
    巴維要買甲基安非他命，且上述下午7時15分42秒、22分3秒
    譯文，是「我跟廖春桂調甲基安非他命。他帶來2000元的甲
    基安非他命給我。我這次先給他錢。」等語（見本院卷三第
    110頁背面至111頁），與上述譯文中賴松森接到外勞要買甲
    基安非他命之訊息後，隨即向被告廖春桂調「弟、男生ㄟ」
    之譯文相吻合，故此部分事實已堪認定。
  (三)附表二編號3之99年11月30日之犯行：
  1.訊據被告廖春桂，否認有何販毒給林建宏（原名：林家正）
    之行為，辯稱：99年11月30日晚上11時許，我是幫林建宏去
    買甲基安非他命，當次是他出1000元和著我自己的1000元一
    起去買的，買回來之後我就一人一半分給他，我們是合資購
    毒云云（本院卷三第157頁背面）。
  2.然有下列通訊監察譯文證明其經過（通聯見本院卷一第189
    頁、本院卷二第74頁以下）：
┌────────────────────┬──────────┬────────┐
│通聯者                                  │ 始話日期     時間  │基地台位置      │
├────────────────────┼──────────┼────────┤
│000000000廖春桂←受話←000000000林建宏  │0000-00-00T21:54:57 │桂：彰化縣大村鄉│
│A（桂）：喂。                           │起57秒              │山腳路110巷58 號│
│B（宏）：喂，我「家正」啦。             │                    │6樓頂           │
│A：我知道，怎樣喲。                     │                    │                │
│B：你現在有在忙嗎。                     │                    │宏：彰化縣大村鄉│
│A：我在犛頭厝這邊咧。                   │                    │中正西路401號   │
│B：唷。                                 │                    │                │
│A：不然你過來。                         │                    │                │
│B：【我一個朋友剛打電話給我啦。】       │                    │                │
│A：你沒辦法過來嗎。                     │                    │                │
│B：【我有辦法可是，我朋友是在花壇那邊。 │                    │                │
│   】                                   │                    │                │
│A：不然你等我一下，不然你叫他過來。     │                    │                │
│B：你忙完還要多久。                     │                    │                │
│A：一下子而已。                         │                    │                │
│B：【唷，這樣我叫他過來我家等你。】     │                    │                │
│A：好啦，他在花壇，你叫他可以過來了。   │                    │                │
│B：好啦。                               │                    │                │
│A：好好。（警卷一第89頁背面）           │                    │                │
├────────────────────┼──────────┼────────┤
│000000000廖春桂←受話←048***894        │0000-00-00T21:56:50 │桂：彰化縣大村鄉│
│                                        │起89秒              │    山腳路110巷 │
│                                        │                    │    58號6樓頂   │
│000000000林建宏←受話←911***495        │0000-00-00T22:03:08 │宏：彰化縣大村鄉│
│                                        │起30秒              │    美港村美洪橫│
│                                        │                    │    巷1-54號    │
│000000000廖春桂←受話←048***154        │0000-00-00T22:16:53 │桂：彰化縣員林鎮│
│                                        │起51秒              │    員東路一段17│
│                                        │                    │    1巷21-3號5樓│
│                                        │                    │    頂          │
│000000000林建宏→發話→973***977        │0000-00-00T22:40:13 │宏：彰化縣員林鎮│
│                                        │起16秒              │    東山段834地 │
│                                        │                    │    號          │
├────────────────────┼──────────┼────────┤
│000000000廖春桂←受話←000000000林建宏  │0000-00-00T23:00:28 │宏：彰化縣員林鎮│
│                                        │起3秒               │大同路二段2號8樓│
├────────────────────┼──────────┼────────┤
│000000000廖春桂←受話←000000000林建宏  │0000-00-00T23:01:43 │桂：彰化縣員林鎮│
│A（桂）：喂。                           │起12秒              │永昌街8號7樓    │
│B（宏）：你要回來了嗎。                 │                    │                │
│A：好啊，我現在馬上回去。               │                    │宏：彰化縣員林鎮│
│B：【快一點我朋友已經在這邊等了。】     │                    │大同路二段2號7樓│
│A：好好好。（警卷一第89頁背面）         │                    │                │
├────────────────────┼──────────┼────────┤
│000000000廖春桂←受話←000000000林建宏  │0000-00-00T23:14:43 │宏：彰化縣員林鎮│
│                                        │起4秒               │仁美里靜修東路  │
│                                        │                    │33號            │
├────────────────────┼──────────┼────────┤
│000000000廖春桂←受話←000000000林建宏  │0000-00-00T23:19:51 │桂：彰化縣員林鎮│
│                                        │起46秒              │員東路一段171巷 │
│                                        │                    │21-3號5樓頂     │
│                                        │                    │宏：彰化縣員林鎮│
│                                        │                    │三多里中山路二段│
│                                        │                    │395號           │
└────────────────────┴──────────┴────────┘
  3.證人林建宏於100年2月17日偵查中具結證述：「對話內容第
    一通是我要他到我家坐，我要跟他要安非他命，這一次廖春
    桂身上剛好沒有毒品，他說要去跟別人購買，但是錢不夠，
    所以我就拿1000元給他，所以他就先到我家拿了1000元就離
    開，11點多的這一通電話...這時候他就有拿安非命1小包給
    我。(…你說『我的一個朋友剛打電話給我』為何意？)是要
    廖春桂來我家，實際上沒有朋友打電話給我。(…你說『我
    有辦法，可是我朋友是在花壇那邊』，為何意？)我的意思
    是指我下班，我是在花壇那邊，因為廖春桂說他的電話有被
    監聽，所以電話中我說我朋友，其實是指我自已。」「(…
    你說『快一點，我朋友已經在這邊等了』為何意？)因為我
    等很久了，所以我打電話催他，實際上沒有朋友在這邊等。
    (所以實際上，是你要跟廖春桂購買安非他命，只是在電話
    中用暗語『朋友』來表示？)是的。」(100年度偵字第2399
    號卷第115頁)。
  4.證人林建宏於本院100年6月1日審理時再度確認：「（廖春
    桂當天有無去你家？）有。（他有無帶什麼東西給你？）有
    ，他帶甲基安非他命給我。」「（你那次有無付錢給廖春桂
    ？）他問我身上有沒有錢，我說我常常跟他要很不好意思，
    我拿一千元給他。...」「他問我身上有沒有錢，我想說常
    常跟他要很不好意思，所以我拿1000元給他。」「我們當時
    在聊天，他問我身上有沒有錢，他到我家時有拿吸食器給我
    施用。因為吸食器的毒品已經施用完畢，我再向他要，他說
    他也沒有了，我才拿1000元跟他說我身上有1000元，我要『
    靠』他一下。（什麼叫做『靠』一下？）我向他要，他說他
    沒有了，他說要找朋友拿才有。所以我才說拿1000元給他，
    我拜託他順便幫我拿。」「第一次電話後廖春桂是拿吸食器
    給我，吸食器裡面有一點甲基安非他命，第二通電話後廖春
    桂應該也是有來..。（當天第二通電話後廖春桂...有無拿
    東西給你？）有，拿甲基安非他命給我。（他拿多少給你？
    有無包裝？）沒有多少。他只有用一點點給我，我拿紙給他
    ，他倒給我。」等語（本院卷一第197頁以下）。依據證人
    林建宏之證詞，上述晚上9時54分57秒譯文後，被告廖春桂
    有先到證人林建宏位於大村鄉○○路1之56號住處，將吸食
    器及裡面一點點甲基安非他命給證人林建宏，林建宏拿一千
    元拜託被告廖春桂，廖春桂於晚上23時許被證人林建宏頻頻
    催促後，又拿1000元之甲基安非他命給林建宏。販毒者錙銖
    必較，廖春桂第一次提供吸食器裡一點點甲基安非他命，該
    部分毒品的代價應已併計算在一千元內，不另論以轉讓罪名
    。
  5.被告廖春桂亦不否認99年11月30日晚上11時許有拿1000元甲
    基安非他命給林建宏，只是辯稱合資云云。再經本院比對當
    晚二人通聯基地台位置，當晚10時16分許，證人林建宏應該
    已跟著被告廖春桂，由大村鄉前往員林鎮，等候被告廖春桂
    去調取甲基安非他命。因此證人林建宏及被告廖春桂所陳述
    當晚11時許交付地點在林建宏大村鄉○○路家中之說法，應
    該都是記憶錯誤所致。然從上述通聯所示當晚11時起，證人
    林建宏連打四通電話催促被告廖春桂趕快拿毒品過來，若非
    是讓被告廖春桂有利可圖，證人林建宏之態度不可能如此無
    禮。被告廖春桂若無從中圖利，何必於深夜服務態度如此周
    到，先到大村鄉林建宏家中見面，再帶領林建宏到員林鎮等
    候調取毒品前來交付，如此大費周章，足堪相信必定有從中
    圖利，故被告廖春桂此部分販賣甲基安非他命，事證明確，
    亦堪認定。
三、
  (一)被告廖春桂雖否認犯行，且被告廖春桂平日在電話中談話極
    為小心，已經沒有出現太明顯毒品交易暗語，但儘管販毒者
    再如何小心謹慎，某些販毒習慣是不會改變的，如賴松森接
    到下游藥腳打來說要買毒品，隨即撥打電話去給被告廖春桂
    要相約見面，待賴松森與廖春桂見面完畢後，賴松森又會撥
    打給下游藥腳，此種交易模式卻未曾改變（即如附表一編號
    1.2.3；附表二編號1.2）。被告廖春桂雖然在電話談話中極
    為小心，但難免留下破綻。
  (二)再按販賣毒品之所謂販賣行為，係行為人基於營利之目的，
    而販入或賣出毒品而言。販賣毒品者，其主觀上須有營利之
    意圖，且客觀上有販賣之行為，即足構成，至於實際上是否
    已經獲利，則非所問。即於有償讓與他人之初，係基於營利
    之意思，並著手實施，而因故無法高於購入之原價出售，最
    後不得不以原價或低於原價讓與他人時，仍屬販賣行為。必
    也始終無營利之意思，縱以原價或低於原價有償讓與他人，
    方難謂為販賣行為，而僅得以轉讓罪論處（最高法院93年度
    台上字第165號判決意旨參照）。復衡以近年來毒品之濫用
    ，危害國民健康與社會安定日益嚴重，治安機關對於販賣或
    施用毒品之犯罪行為，無不嚴加查緝，各傳播媒體對於政府
    大力掃毒之決心亦再三報導，已使毒品不易取得且物稀價昂
    ，若被告廖春桂販入及賣出第一、二級毒品之交易過程中無
    利可圖，縱屬至愚，當亦無甘冒被取締移送法辦判處重刑之
    危險而平白從事上開毒品交易之理，是其販入之價格必較其
    出售之價格為低，而有從中賺取買賣價差牟利之意圖，應屬
    合理之認定。又販賣毒品係違法行為，非可公然為之，而海
    洛因、甲基安非他命亦無公定價格，係可任意分裝增減分量
    ，且每次買賣之價格、數量，亦隨時依雙方之關係深淺、資
    力、需求量、對行情之認知、來源是否充裕、查緝是否嚴緊
    、購買者被查獲時供述購買對象之可能風險之評估等因素，
    而異其標準，機動調整，非可一概論之。被告廖春桂否認販
    賣毒品，當然不會供述毒品之購進賣出價格如何。然參照上
    述本院認定有罪之事實，被告廖春桂深夜拿毒品交付給林建
    宏、林鉅偉，不辭辛苦，當已斟酌販毒有利可圖。賴松森要
    將販毒款項交給廖春桂時，還會強調這是「朋友要幫你」的
    （見99年10月11日上午11：26：27譯文），當然係有暴利可
    圖才有幫助廖春桂可言。又佐以海洛因、甲基安非他命量微
    價高，販賣者率有暴利可圖，茍非意圖販賣營利，一般人焉
    有可能甘冒重度刑責而販賣，從而，雖被告廖春桂否認有販
    賣第一、二級毒品愷他命之犯行，而無可查證其賣出確實賺
    取之差價，惟依前述合理之推論，被告廖春桂販賣毒品之時
    ，當有意圖營利之犯意，足堪認定。
四、被告廖春音轉讓海洛因部分，認定事實所憑之證據及理由:
  (一)附表三編號1之犯行：
  1.被告廖春音於偵查中、本院審理中，對於100年1月10日轉讓
    海洛因給證人曹婉茹乙節均坦白不諱。
  2.證人曹婉茹於100年6月2日偵查中具結稱：「廖春音請我，
    我並沒有跟他買。（為何海洛因價格這麼高，廖春音會請你
    ？）因為我之前有幫他搬家。（他請你過幾次？）2次。（
    時間地點？）都是在廟那邊，時間是在100年1月，實際日期
    我不記得，可是都在廟那邊。」(100年度偵字第4467號卷第
    29頁)，及於本院100年7月6日審理中結證：「（如何認識廖
    春音的？）我開大貨車認識他的。我有大貨車駕照，我在貨
    運行上班。廖春音他也是開車的司機，我認識他很多年了。
   （你施用過毒品嗎？）我有吃過海洛因。」「（0000000000
    號是否你的手機？）是的。」「（檢察官問你是否向廖春音
    買毒品，你說是接受他的轉讓，是否如此？提示偵訊筆錄並
    告以要旨）無意見。確實如此。」「（對於通聯紀錄有何意
    見？提示100年1月10日..通聯紀錄）我住在員林，那天晚上
    回來十點的時候打電話給他約見面...」「（偵查中你說於
    100年1月10日及1月24日你說都有施用海洛因，請問是你主
    要向他要，還是他送給你施用？）1月10日及24日我看到他
    抽，我想要抽，他才給我。」等語（本院卷二第150頁以下
    ），就受轉讓事實證述清楚。
  3.再核對100年1月10日被告廖春音與證人曹婉茹之間通聯（見
    100年度訴字第824號卷第30頁以下，被告廖春音0000000000
    號SIM卡均搭配扣案序號000000000000004號NOKIA牌手機）
    ：
┌────────────────────┬──────────┬─┬──────────────────────┐
│通聯者                                  │ 始話日期     時間  │秒│   基地台位置                               │
├────────────────────┼──────────┼─┼──────────────────────┤
│0000000000曹婉茹←受話←0000000000廖春音│0000-00-00 00:50:24 │45│曹：台南市玉井區○○里段0000-0000地號       │
│                                        │                    │  │音: 彰化縣員林鎮○○里○○鄰○○街147唬7F屋   │
│                                        │                    │  │音: 彰化縣員林鎮○○里○○鄰○○路○段717號   │
│0000000000曹婉茹→發話→0000000000廖春音│0000-00-00 00:45:35 │10│曹：南投縣草屯鎮○○路506之8號5樓頂         │
│                                        │                    │  │音: 彰化縣員林鎮○○路○段389巷23號(F)      │
│0000000000曹婉茹←受話←0000000000廖春音│0000-00-00 00:47:13 │18│曹：南投縣南投市草尾嶺585-10地號            │
│                                        │                    │  │音: 彰化縣埔心鄉○○村○○路○段53號(F)     │
│                                        │                    │  │音: 彰化縣員林鎮○○段362地號(F)            │
│0000000000曹婉茹←受話←0000000000廖春音│0000-00-00 00:17:55 │23│曹：彰化縣員林鎮○○里○○○街19號          │
│                                        │                    │  │音: 彰化縣員林鎮○○段362地號(F)            │
│0000000000曹婉茹發簡訊→0000000000廖春音│0000-00-00 00:58:06 │0 │曹：南投縣草屯鎮○○段1134地號              │
│0000000000曹婉茹→發話→0000000000廖春音│0000-00-00 00:21:07 │72│曹：南投縣草屯鎮○○段1134地號              │
│                                        │                    │  │音: 彰化縣員林鎮○○段362地號(F)            │
│0000000000曹婉茹←受話←0000000000廖春音│0000-00-00 00:43:04 │45│曹：彰化縣員林鎮○○路四段81號              │
│                                        │                    │  │音：彰化縣員林鎮○○里○○鄰○○路○段306號7F │
│                                        │                    │  │音：彰化縣員林鎮○○路2號(F)                │
│0000000000曹婉茹→發話→0000000000廖春音│0000-00-00 00:44:48 │39│曹：彰化縣員林鎮○○路三段二巷6號8樓頂      │
│                                        │                    │  │音: 彰化縣員林鎮○○路三段二巷6號8樓頂      │
└────────────────────┴──────────┴─┴──────────────────────┘
    證人曹婉茹住址在彰化縣員林鎮○○路5段，但因為擔任貨
    車司機，100年1月10日下午2時許陸續出現在台南縣、南投
    縣等地，但不斷與被告廖春音通聯，曹婉茹雖然下午5時許
    回到員林，然又轉往南投草屯，直到晚上10時許曹婉茹與廖
    春音之基地台位置越來越靠近，22時44分已經是同一基地台
    ，故二人確有見面事實。至於證人曹婉茹所述受轉讓地點在
    員林鎮○○路衡文宮廟前，亦應係二人在員林鎮○○路附近
    見面後轉往萬年路衡文宮。而證人曹婉茹與被告廖春音竟然
    一日內通話7次、簡訊1次，可知二人交情甚好，證人曹婉茹
    應無設詞陷害被告廖春音之可能。且證人曹婉茹雖然擔任貨
    車司機在各地跑車，仍不斷聯絡被告廖春音，晚上10時許回
    到員林後仍設法與被告廖春音見一面，可見對被告廖春音依
    賴甚深，其證稱向被告廖春音索討海洛因施用乙節，亦有相
    當補強證據可資佐證，此部分並有證人曹婉茹指認轉讓地點
    萬年路衡文宮之照片（警卷二第24頁）可資佐證，被告廖春
    音100年1月10日轉讓海洛因犯行，應堪認定。
  (二)附表三編號2之100年1月24日轉讓海洛因犯行：
  1.被告廖春音於偵查中、本院審理中，對於100年1月24日轉讓
    海洛因給證人曹婉茹乙節均坦白不諱。
  2.證人曹婉茹於100年6月2日偵查中具結內容、及本院100年7
    月6日審理中結證內容同上，其並於審理中證稱：「（提示
    100年1月24日中午通聯紀錄）那天中午我們有見面。（廖春
    音請你吃什麼毒品？）他送我摻有海洛因的香菸，是沒抽過
    的香菸兩支。兩支都是摻有海洛因的。」等語（本院卷二第
    151頁），指認100年1月24日受被告廖春音轉讓海洛因。
  3.參照下列通聯記錄（見100年度訴字第824號卷第45頁背面，
    被告廖春音0000000000號SIM卡均搭配扣案序號00000000000
    0000號NOKIA牌手機）：
┌────────────────────┬──────────┬─┬──────────────────────┐
│通聯者                                  │ 始話日期     時間  │秒│   基地台位置                               │
├────────────────────┼──────────┼─┼──────────────────────┤
│0000000000曹婉茹→發話→0000000000廖春音│0000-00-00 00:32:47 │34│曹：彰化縣員林鎮○○里○○○路33號          │
│                                        │                    │  │音：彰化縣員林鎮○○街8號                   │
│0000000000曹婉茹→發話→0000000000廖春音│0000-00-00 00:03:31 │7 │曹：彰化縣員林鎮○○路○段476號樓頂         │
│                                        │                    │  │音：彰化縣員林鎮○○街8號                   │
├────────────────────┴──────────┴─┴──────────────────────┤
│廖春音於100年1月24日13時18分，在彰化縣員林鎮○○街3號前遭盤查並逮捕，在廖春音背包裡查獲海洛因及0000000000手機。 │
└────────────────────────────────────────────────────────┘
  4.上述通聯基地台顯示，約在12時32分至13時3分許之間，證
    人曹婉茹與被告廖春音之基地台已經相當接近，亦距離證人
    曹婉茹所述轉讓地點員林鎮○○路衡文宮前不遠，故證人曹
    婉茹證稱中午時分二人相約見面乙節，應堪採信。且100年1
    月24日13時18分遭到逮捕（見警卷三內警訊筆錄），逮捕地
    點亦與員林鎮○○路衡文宮不遠，應係與證人曹婉茹分開後
    不久即遭盤查逮捕，身上確有海洛因，故證人曹婉茹所述
    100年1月24日中午時分自被告廖春音處轉讓毒品海洛因乙節
    ，亦有補強證據，應可認定。
五、【附表四】被告廖春音轉讓甲基安非他命部分，認定事實所
    憑之證據及理由:
  (一)證人廖振枝於100年6月7日檢察官偵訊中具結稱：「（你是
    否有和廖春音買過毒品？）我是跟他討的。（你於…偵訊時
    ，是否有指稱100年1月下旬某日晚上8點在員林鎮愛買大賣
    場停車場入口跟廖春音購買1包安非他命，以1000元價格？
    ）我那天有跟他見面，可是我是跟他要，警察說我要說是跟
    他買一次。（當天在愛買大賣場，廖春音確實有給你一包安
    非他命？）有，是我跟他要的。（為何廖春音願意給你？）
    因為我們是堂兄弟。」(100年度偵字第4467號卷第35頁)，
    。證人廖振枝並於本院100年7月6日審理中結證稱：「（在
    100年1月下旬某日晚上8點，你在員林鎮愛買大賣場，有無
    跟廖春音見面？）有。」「（你當時用哪支電話打？）0000
    000000號。」「（是否有可能你不在家裡打，而在南投打給
    他？）我那時候沒有在工作。但是也有可能在外面打給他。
    （提示100年1月23日通聯紀錄，你有什麼朋友在南投？提示
    並告以要旨）我都亂跑，我之前常常騎乘機車百果山四百崁
    鳳天宮那邊亂晃。（提示100年1月23日通聯紀錄，有何意見
    ？提示並告以要旨）那裡屬於南投了，我有可能在那裡打電
    話給廖春音，但是時間幾點我不知道。應該是我在南投想到
    打給他，他說他在愛買，我才從南投騎機車下來找他。」「
    我當天是跟他囉唆的，就是問廖春音身上有沒有安非他命，
    我向他討一點點安非他命。廖春音有給我，因為我跟他囉唆
    。（廖春音在100年1月下旬某日在愛買給你安非他命之後，
    你如何處理？）我拿回家施用。」（本院卷三第154頁以下
    ），證人廖振枝與被告廖春音是堂兄弟，自無設詞誣陷被告
    廖春音之可能。
  (二)再參照下列通聯記錄（見100年度訴字第824號卷第53頁、第
    78頁）：
┌────────────────────┬──────────┬─┬──────────────────────┐
│通聯者                                  │ 始話日期     時間  │秒│   基地台位置                               │
├────────────────────┼──────────┼─┼──────────────────────┤
│000000000廖振枝←受話←000000000廖春音  │0000-00-00 00:22:49 │12│枝：南投縣草屯鎮○○○段3地號(F)            │
│（搭配扣案序號000000000000000之UCEC牌手 │                    │  │音：彰化縣員林鎮○○街8號(F)                │
│機）                                    │                    │  │                                            │
│000000000廖振枝→發話→937***812        │0000-00-00 00:27:25 │10│枝：南投縣草屯鎮○○里○○鄰○○路695巷33號3樓│
│000000000廖振枝→發話→981***430        │0000-00-00 00:28:08 │39│枝：南投縣草屯鎮○○街126-1號(F)            │
│000000000廖振枝→發話→981***819        │0000-00-00 00:12:26 │4 │枝：彰化縣員林鎮○○街8號(F)                │
│955***343→發話→000000000廖春音        │0000-00-00 00:24:29 │  │音：彰化縣員林鎮○○街8號(F)                │
│                                        │                    │  │                                            │
│000000000廖振枝←受話←938***162        │0000-00-00 00:48:34 │14│枝：彰化縣員林鎮○○街8號(F)                │
│955***343      →發話→000000000廖春音  │0000-00-00 00:01:17 │  │音：彰化縣員林鎮○○街8號(F)                │
│                                        │                    │  │                                            │
│000000000廖振枝←受話←000000000廖春音  │0000-00-00 00:00:11 │39│枝：彰化縣大村鄉鄉美港村美洪橫巷1-54號(F)   │
│                                        │                    │  │音：彰化縣員林鎮○○里○○路○段395號10樓   │
└────────────────────┴──────────┴─┴──────────────────────┘
  (三)證人廖振枝於100年1月23日20時22分49秒人在南投草屯是接
    到被告廖春音來電，而非撥打給廖春音，此點證人記憶稍與
    事實出入外，其餘證詞與通聯尚稱吻合。又證人廖振枝當日
    20時許人在南投草屯，但接獲電話後不久，迅速返回彰化縣
    員林鎮，通聯基地台可證明廖振枝至少於21時12分26秒時已
    經在員林。而廖振枝住家是在彰化縣大村鄉，離開南投草屯
    時不直接返回大村鄉住家，反而前往彰化縣員林鎮，且21時
    12 分26秒基地台「彰化縣員林鎮○○街8號」確實也距離員
    林鎮愛買百貨相當接近，佐以證人廖振枝上述證詞，足堪認
    定廖振枝從南投草屯趕來彰化員林與被告廖春音見面，確有
    要事要辦，其證稱在員林愛買超市受被告廖春音轉讓甲基安
    非他命乙節，並有證人廖振枝指認轉讓地點愛買百貨之照片
    可資佐證（警卷二第36頁），故此部分轉讓事實，有補強證
    據可證，亦堪認定。
六、論罪科刑部分：
  (一)核被告廖春桂所為：
  1.就附表一編號1至4所為，均係犯毒品危害防制條例第4條第1
    項之販賣第一級毒品罪。被告廖春桂因販賣毒品而持有第一
    級毒品海洛因之低度行為，應為販賣第一級毒品之高度行為
    所吸收，不另論罪。被告廖春桂於附表一編號2之99年10月7
    日晚上同時販賣2000元海洛因及500元甲基安非他命給賴松
    森，一行為觸犯毒品危害防制條例第4條第一、二項之罪名
    ，乃屬想像競合，應從一重之販賣第一級毒品罪論斷。
  2.就附表二編號1至3所為，均係犯毒品危害防制條例第4條第2
    項之販賣第二級毒品罪。被告廖春桂因販賣毒品而持有第二
    級毒品甲基安非他命之低度行為，應為販賣第二級毒品之高
    度行為所吸收，不另論罪。
  (二)核被告廖春音所為：
  1.就附表三編號1、2所為，係犯毒品危害防制條例第8條第1項
    之轉讓第一級毒品罪。被告因轉讓毒品而持有第一級毒品海
    洛因之低度行為，應為轉讓第一級毒品之高度行為所吸收，
    不另論罪。又被告所轉讓第一級毒品之數量，未達行政院98
    年11月20日院臺法字第0980073647號函令「轉讓毒品加重其
    刑之數量標準」之加重其刑標準（第一級毒品：淨重五公克
    以上），故不適用毒品危害防制條例第8 條第6 項加重其刑
    之規定，併予敘明。
  2.按甲基安非他命係毒品危害防制條例第2條第2項第2款之第
    二級毒品，且第二級毒品安非他命及甲基安非他命等成分均
    屬安非他命類藥品，業經行政院衛生署75年7月11日以衛署
    藥字第597627號公告，為有效管理安非他命類藥品與其衍生
    物之冊類及其製劑，重申公告禁止使用，而均屬藥事法第22
    條第1項第1款所規定之「禁藥」（即藥事法第22條第1款所
    稱之『經中央衛生主管機關明令公告禁止製造、調劑、輸入
    、輸出、販賣或陳列之毒害藥品』）。嗣雖又經同署公告列
    為化學合成類麻醉藥品管理，仍不失其為禁藥之性質（最高
    法院82年臺上字第2259號判決參照）。而明知為禁藥而轉讓
    者，藥事法第83條亦定有處罰明文。故行為人明知為禁藥即
    「安非他命」而轉讓予他人者，除成立毒品危害防制條例第
    8條第2項之「轉讓第2級毒品罪」外，亦構成藥事法第83 條
    第1項之「轉讓禁藥罪」，此係屬同一犯罪行為而同時有二
    種法律可資處罰之「法條（規）競合」情形，應依「重法優
    於輕法」、「後法優於前法」等法理，擇一處斷。而毒品危
    害防制條例第8條第2項轉讓第2級毒品罪之法定本刑為「6月
    以上5年以下有期徒刑，得併科新臺幣70萬元以下罰金」。
    而93年4月21日修正後藥事法第83條第1項轉讓禁藥罪之法定
    本刑為「7年以下有期徒刑，得併科新臺幣500萬元以下罰金
    」。故除轉讓之第2級毒品安非他命達淨重10公克以上，或
    轉讓予未成年人，而有應依毒品危害防制條例第8條第6項及
    第9條之規定加重其刑至二分之一之情形者外，則修正後藥
    事法第83條第1項之罪之法定本刑，顯較毒品危害防制條例
    第8條第2項之罪之法定本刑為重，依前述「重法優於輕法」
    之法理，自應優先適用藥事法第83條第1項之規定處斷（最
    高法院94年臺上字第7021號、96年度臺上字第3582號、97年
    臺非字第397號判決、臺灣高等法院暨所屬法院97年法律座
    談會刑事臨時類提案第3號結論意旨參照）。查被告廖春音
    如附表四所示轉讓禁藥（甲基安非他命）部分，依證人廖振
    枝之證述，重量僅一點點，應尚未達於毒品危害防制條例第
    8條第6項所定應加重其刑之法定數量（即淨重達10公克以上
    ，行政院98年11月20日公布「轉讓毒品加重其刑之數量標準
    」，明定轉讓持有第二級毒品淨重達10公克以上加重其刑）
    ，揆諸前揭說明，被告廖春音就附表四所為，應適用藥事法
    第83條第1項之規定處斷。
  (三)被告廖春桂、廖春音就附表一至四所為之各次販賣或轉讓毒
    品犯行，均難認係出於單一犯罪決意，而係犯意各別，行為
    互異，應予分論併罰。
  (四)又被告廖春桂將毒品販賣給賴松森後，賴松森將毒品部分供
    自己施用，部分轉售他人（見賴松森警訊中自白，警卷一第
    38頁；99年度訴字第1678號案件審理中自白，筆錄見本卷二
    第137頁）。且廖春桂有時與賴松森當場銀貨兩訖（如附表
    一編號2、3、附表二編號2），有時賴松森先拿走毒品，轉
    賣後再將款項交還廖春桂（如附表一編號1、附表二編號1）
    。然賴松森既然從中賺取價差或部分供自己施用，即係為自
    己之利益而犯罪，與被告廖春桂之間並無共同犯意聯絡可言
    ，當無共同正犯之適用，應併說明。
  (五)加重、減輕：
  1.累犯否：
  (1)被告廖春音有事實欄二(一)之前科執行經過，97年5月3日假釋
    期滿執行完畢，此有此有臺灣高等法院被告前案紀錄表附卷
    可稽，其受此有期徒刑執行完畢後，五年以內再犯有期徒刑
    以上之罪，應依累犯規定加重其刑。
  (2)而被告廖春桂前次有期徒刑執行完畢係在89年4月9日，有廖
    春桂臺灣高等法院被告前案紀錄表附卷足稽，距本件犯罪已
    經10年，即不能論以累犯，附此敘明。
  2.偵審自白否：
  (1)按犯毒品危害防制條例第4條至第8條之罪於偵查及審判中均
    自白者，減輕其刑，毒品危害防制條例第17條第2項定有明
    文。查被告廖春音就附表三編號1、2所示之犯行，於偵查及
    審判中均自白不諱（參見附表三【偵審有無自白】欄所示）
    ，爰均依毒品危害防制條例第17條第2項之規定，均各減輕
    其刑。
  (2)被告廖春音於附表四轉讓禁藥（甲基安非他命）部分，雖然
    被告廖春音偵審中均自白，但藥事法並無類似毒品危害防制
    條例第17條第2項減刑規定，被告廖春音轉讓甲基安非他命
    部分既然只適用藥事法第83條，基於法律一體適用原則，自
    無再適用毒品危害防制條例第17條第2項減刑，應併說明。
  (3)被告廖春桂就附表一、二犯行，於偵查審理中均未自白（詳
    如附表一、二【偵審有無自白】欄所示），自無減刑適用。
  3.有無刑法第59條適用否：
  (1)被告廖春桂就附表一之販賣海洛因犯行，雖然從未自白認錯
    ，但法定刑均為「處死刑或無期徒刑；處無期徒刑者，得併
    科新臺幣2千萬元以下罰金」，然同為販賣第一級毒品之人
    ，其原因動機不一，犯罪情節未必盡同，或有大盤毒梟者，
    亦有中、小盤之分，甚或僅止於吸毒者友儕間為求互通有無
    之有償轉讓者亦有之，其販賣行為所造成危害社會之程度自
    屬有異，法律科處此類犯罪，就販賣第一級毒品部分所設之
    法定最低本刑卻同為「無期徒刑，得併科2千萬元以下罰金
    」，不可謂不重。於此情形，倘依其情狀處以相當之有期徒
    刑，即足以懲儆，並可達防衛社會之目的者，自非不可依客
    觀之犯行與主觀之惡性二者加以考量其情狀，是否有可憫恕
    之處，適用刑法第59條之規定酌量減輕其刑，期使個案裁判
    之量刑，能斟酌至當，符合比例原則。查被告廖春桂所為如
    附表一（編號1至4）所示之販賣第一級毒品犯行，每次販賣
    價格約在500元至2500元之間，各次販賣數量非鉅，獲利尚
    屬有限，與大量出售第一級毒品以賺取巨額利潤者，尚屬有
    別，且被告本身亦染有毒癮，圖以販毒供應己身吸毒開銷，
    以其此部分犯罪情節論，惡性尚非重大不赦，以毒品危害防
    制條例第4條第1項所規定之最輕法定本刑「無期徒刑」，雖
    然被告廖春桂在監聽證據明確下，未坦承認錯，反而心存僥
    倖為各種不實辯解，雖有不該，但衡酌其犯罪之所得，若量
    處「無期徒刑」仍屬情輕法重，在客觀上尚足以引起一般之
    同情，即有堪資憫恕之處，本院認依其情狀分別處以相當之
    有期徒刑，已足以懲儆，並可達防衛社會之目的，爰就其如
    附表一（編號1至4）所示之販賣第一級毒品犯行，皆適用刑
    法第59條之規定，分別酌量減輕其刑。
  (2)而被告廖春桂如附表二（編號1至3）所示之販賣第二級毒
    品罪，其法定刑為「處無期徒刑或7年以上有期徒刑，得併
    科新臺幣1千萬元以下罰金」，因被告廖春桂心存僥倖，惡
    性非輕，若量處7年以上有期徒刑，並無情輕法重而有違罪
    刑相當性及比例原則之情形，被告廖春音就附表三所示之
    轉讓第一級毒品罪，其法定刑為「處1年以上7年以下有期徒
    刑，得併科新臺幣1百萬元以下罰金」。經本院依毒品危害
    防制條例第17條第2項自白減刑之規定減輕其刑後，並無情
    輕法重情形，被告廖春音就附表四藥事法第83條轉讓禁藥
    之法定刑「處7年以下有期徒刑，得併科新臺幣5百萬元以下
    罰金。」，並無情輕法重情形，故上述均不另依刑法
    第59條之規定酌量減輕其刑。
  (六)爰審酌被告廖春桂、廖春音均有多項毒品前科，有臺灣高等
    法院被告前案紀錄表及臺灣彰化地方法院檢察署刑案資料查
    註紀錄表各1份附卷可參，素行非佳，明知海洛因、甲基安
    非他命係列管之第一、二級毒品，使用均容易成癮，濫行施
    用，非但對施用者身心造成傷害，且多有施用致死之案例，
    而因其成癮性，常使施用者經濟地位發生實質改變而處於劣
    勢，容易造成家庭破裂戕害國力，為國家嚴格查禁之違禁物
    ，仍不顧販賣、轉讓對象可能因此吸毒成癮，家庭及身體所
    面臨之困境，仍為販賣、轉讓之犯行，尤其被告廖春桂之販
    賣毒品之行為，動機可惡，助長毒品流通，致生危害於社會
    及他人身體健康，又被告廖春音之轉讓犯行，危害他人身體
    健康，並考量其犯罪之動機、目的、手段、智識程度、生活
    狀況，及被告廖春桂在相關證據已經證明其就是賴松森之毒
    品上游後，一再心存僥倖，未見悔意之態度，並審酌被告廖
    春音就轉讓犯行，始終坦承犯行之態度等一切情狀，分別量
    處如附表一至四【宣告刑主文】欄所示之刑，並各定其應執
    行之刑，以示懲儆。
  (七)沒收部分：
  1.按毒品危害防制條例第19條第1項規定，犯該條例第4條至第
    9條、第12條、第13條或第14條第1項、第2項之罪者，其供
    犯罪所用或因犯罪所得之財物，均沒收之，係採義務沒收主
    義。又所謂「其因犯罪所得之財物」，並不以當場搜獲扣押
    者為限；而販賣毒品所得之對價，不問其中何部分屬於成本
    ，何部分屬於犯罪所得之財物，應均予沒收，始與上開法條
    之規定符合；且因犯罪所得之財物，亦不能與正常營利事業
    計算營利所得之情形，相提並論（最高法院65年度第5次刑
    庭庭推總會議決議意旨參照）。復按毒品危害防制條例第19
    條第1項規定性質上係沒收之補充規定。其屬於本條所定沒
    收之標的，如得以直接沒收者，判決主文僅宣告沒收即可，
    不生「追徵其價額」或「以其財產抵償之」問題，須沒收之
    標的全部或一部不能沒收時，始生「追徵其價額」或「以其
    財產抵償之」選項問題。而「追徵其價額」或「以其財產抵
    償之」係屬兩種選項，分別係針對現行貨幣以外之其他財產
    與現行貨幣而言。本規定所稱「追徵其價額」者，係指所沒
    收之物為金錢以外之其他財物而無法沒收時，因其實際價值
    不確定，應追徵其價額，使其繳納與原物相當之價額，並無
    以其財產抵償之問題。倘嗣後追徵其金錢價額，不得結果而
    須以其財產抵償者，要屬行政執行機關依強制執行之法律之
    執行問題，即無不能執行之情形，自毋庸諭知「或以其財產
    抵償之」。如不能沒收之沒收標的為金錢時，因價值確定，
    判決主文直接宣告「以其財產抵償之」即可，不發生追徵價
    額之問題（最高法院99年6月29日第5次刑事庭會議決議(二)參
    照）。
  2.查被告廖春桂就附表一、二所示之販賣第一、二級毒品海洛
    因所獲取之款項，依其交易狀態，業經收取，雖未經扣案
   ，惟屬被告廖春桂犯毒品危害防制條例第4條之罪所得之財物
    ，依毒品危害防制條例第19條第1項之規定，仍應宣告沒收
    ，且因其犯罪所得財物為新臺幣，就此部分應宣告沒收，如
    全部或一部不能沒收時，以其財產抵償之。
  3.被告廖春桂使用之0000000000、0000000000、0000000000門
    號SIM卡，為被告廖春桂看報紙所購買之人頭卡片，業經被
    告廖春桂於警訊中陳述明確（見警卷一第2頁），被告廖春
    桂已經取得該人頭卡片所有權無誤，自應在相關犯行下宣告
    沒收，然因未經查獲扣案，且係屬金錢以外之其他財物，如
    全部或一部不能沒收時，追徵其價額。
  4.又毒品危害防制條例第19條第1項規定，並無如同條例第18
    條第1項所定「不問屬於犯人與否，沒收之」之明文，自屬
    相對沒收主義之立法。是其應沒收之物，應以屬被告所有者
    為限（最高法院93年度臺上字第462號判決意旨參照）。本
    案檢察官並未對被告廖春桂發動搜索，亦未扣押任何手機，
    而被告廖春桂與證人賴松森之通聯及譯文，均來自於對證人
    賴松森之通訊監察動作，故廖春桂於附表一編號1-3、附表
    二編號1、2中搭配各門號所使用之手機（空機）序號如何亦
    不可知，更不能證明該不詳序號空機為被告廖春桂所有，自
    不能諭知沒收。而被告廖春桂於附表一編號4、附表二編號3
    犯行中所使用之手機雖能查得序號，但相關手機未扣案，亦
    不能提示供被告廖春桂辨認，是否其所有或是向人借用，既
    無法確定為被告廖春桂所有，自不能諭知沒收。
  5.被告廖春音於附表三、附表四所使用之000000000、0000000
    00門號SIM卡，均已於100年1月24日扣案，並且被告廖春音
    陳稱係以一千元向他人所購得之人頭卡片（見警卷二第4頁
    背面），所有權已屬於被告廖春音無誤，至於搭配之空機序
    號經調閱通聯記錄已經查證明確，被告廖春桂於警訊中亦承
    認：搭配之序號000000000000004號NOKIA牌手機、序號0000
    00000000000之UCEC牌手機，均為其所有（見警卷三第3頁）
    ，為聯絡轉讓之工具，自應在相關犯行下諭知沒收。
  6.按行為人觸犯多個轉讓毒品罪，對於所查獲之剩餘毒品應如
    何沒收之問題，該持有剩餘毒品之低度行為，應僅為最後一
    次轉讓毒品之高度行為所吸收，不另論罪。則就該查獲之剩
    餘毒品，祇能於最後一次之販賣毒品罪宣告沒收銷燬，不得
    於各次轉讓毒品罪均宣告沒收銷燬（最高法院97年度台上字
    第3258號判決意旨參照）。100年1月24日扣案毒品海洛因七
    包（編號1-7），均鑑定出海洛因成分，編號1-3、7等四包
    ，合計淨重3.98公克；編號4-6等三包淨重1.42公克，故編
    號1-7合計淨重5.4公克；同日扣案甲基安非他命一包，確定
    為甲基安非他命無誤（驗餘淨重0.2918公克），此有法務部
    調查局100年3月9日調科壹字第1023005910號鑑定書（100年
    度偵字第926號卷第48頁）、行政院草屯療養院草療鑑字第
    100200143號鑑定書（同上卷第45頁）可證。被告廖春音於
    偵查中供稱，是落網前二天在車站前遊藝場向人購入（100
    年度偵字第9236號卷第28頁），故於附表三編號2及附表四
    犯行時，應係已經存在之毒品證物，故就附表三編號2部分
    ，適用毒品危害防制條例第18條第1項沒收銷燬之；就附表
    四部分，適用刑法第38條第1項第1款規定沒收之。
、無罪部分：
一、公訴意旨另以：
  (一)賴松森於99年10月6日中午12時4分許，使用其0000-000000
    號行動電話撥打廖春桂所使用之0000-000000號行動電話聯
    繫購毒事宜，在彰化縣大村鄉○○○路之「大學城撞球場」
    ，販賣4000元之毒品海洛因1包(約0.5公克)予賴松森（即起
    訴書附表一編號2），因認被告廖春桂此部分涉犯毒品危害
    防制條例第4條第1項販賣第一級毒品罪嫌。
  (二)賴松森於99年10月30日晚上21時7分許，使用其0000-000000
    號行動電話撥打廖春桂所使用之0000-000000號行動電話聯
    繫購毒事宜，在彰化縣大村鄉○○路65號之1，由被告廖春
    桂販賣2000元之毒品海洛因1包予賴松森（即起訴書附表一
    編號3），因認被告廖春桂此部分涉犯毒品危害防制條例第4
    條第1項販賣第一級毒品罪嫌。
  (三)廖振枝於99年11月25日下午4時1分許，使用其0000-000000
    號行動電話撥打廖春桂所使用之0000-000000號行動電話聯
    繫購毒事宜，在彰化縣大村鄉○○路4之21號，販賣1000元
    之毒品海洛因1包、1000元之甲基安非他命給予廖振枝（即
    起訴書附表一編號7、附表二編號4），因認被告廖春桂此部
    分涉犯毒品危害防制條例第4條第1、2項販賣第一、二級毒
    品罪嫌。
  (四)廖振枝於99年11月29日下午3時18分許，使用其0000-000000
    號行動電話撥打廖春桂所使用之0000-000000號行動電話聯
    繫購毒事宜，在彰化縣大村鄉○○路4之21號，販賣各價值
    1000元之海洛因1包及甲基安非他命1包（即起訴書附表一編
    號8、附表二編號5），因認被告廖春桂此部分涉犯毒品危害
    防制條例第4條第1、2項販賣第一、二級毒品罪嫌。
  (五)賴松森於99年10月8日晚上23時36分許，使用其0000-000000
    號行動電話撥打廖春音所使用之0000-000000號行動電話(申
    登人黃建民)聯繫購毒事宜，之後不久，被告廖春音在彰化
    縣大村鄉○○路附近，販賣1000元之毒品海洛因1包予賴松
    森（即起訴書附表三編號1），因認被告廖春音此部分涉犯
    毒品危害防制條例第4條第1項販賣第一級毒品罪嫌。
  (六)賴松森於99年10月10日下午16時57分許，使用其0000-00000
    0號行動電話撥打廖春音所使用之0000-000000號行動電話(
    申登人黃建民)聯繫購毒事宜，在彰化縣大村鄉○○路215號
    之正新輪胎公司附近，販賣2000元之毒品海洛因1包予賴松
    森（即起訴書附表三編號2），因認被告廖春音此部分涉犯
    毒品危害防制條例第4條第1項販賣第一級毒品罪嫌。
二、檢察官係以下列為證據：
  (一)被告廖春桂、廖春音之供述
  (二)證人賴松森警詢及偵查中之證述
  (三)證人廖振枝於警詢及偵查中之證述
  (四)臺灣彰化地方法院通訊監察書影本、通訊監察譯文、彰化縣
    警察局員林分局指認犯罪嫌疑人紀錄表。
三、(一)刑法修正廢止連續犯之規定後，除具有複次行為外觀之接
    續犯、集合犯仍為一罪評價外，各複次行為當本於一行為一
    罪一罰之原則予以論處。而毒品販賣或轉讓行為，本質上並
    非必然具有複次性，立法者亦無兼包含攝、聚多成一之擬制
    意思，社會通念尤難容忍一再違犯，司法實務採行數罪併罰
    ，已成定論。關於個別評價之各犯行，自應分別以嚴格之證
    據逐一予以嚴格證明。有關於販賣毒品或轉讓毒品（禁藥）
    罪，其購買毒品之人或受讓者所為之指述，固非不得作為認
    定事實之證據，然衡諸供述證據常受主、客觀條件影響，難
    以完全信實，【所須參酌其他供述或非供述、直接或間接之
    補強證據，以資審認，方符嚴格證明法則之要求】，此亦刑
    法修正後，應與刑事訴訟法採證據裁判主義、嚴格證明法則
    相互配合之當然結果（按最高法院98年度台上字第1845號判
    決意旨參照）。(二)施用毒品者，其所稱向某人購買之供述，
    須補強證據以擔保其供述之真實性。良以施用毒品者其供述
    之憑信性本不及於一般人，況施用毒品者其供出來源，因而
    破獲者，法律復規定得減輕其刑，其有為偵查機關誘導、或
    為邀輕典而為不實之陳述之可能，其供述之真實性自有合理
    之懷疑。是本院一貫之見解，認施用毒品者關於其向某人購
    買毒品之供述，必須補強證據佐證，以擔保其供述之真實性
    ，俾貫澈刑事訴訟無罪推定及嚴格證明之基本原則。又關於
    毒品施用者其所稱向某人購買毒品之供述，必須補強證據佐
    證，係指毒品購買者之供述縱使並無瑕疵，仍須補強證據佐
    證而言，以擔保其供述之真實性。該所謂補強證據，必須與
    施用毒品者關於相關毒品交易之供述，具有相當程度之關聯
    性，且足使一般人對於施用毒品者之供述無合理之懷疑存在
    ，而得確信其為真實，始足當之（最高法院96年度台上字第
    1029號判決意旨參照）。(三)犯罪應依證據認定之，無證據不
    得認定犯罪事實。被告未經審判證明有罪確定前，推定其為
    無罪，此為我刑事訴訟之基本原則。又公訴案件犯罪證據之
    蒐集，及提起公訴後，對犯罪事實之舉證責任及指出證明之
    方法，均屬公訴人之職責，原則上法院僅於當事人之主張及
    舉證範圍內進行調查證據，其經法定程序調查證據之結果，
    認已足以證明犯罪事實時，始得為犯罪事實之認定。若其為
    訴訟上之證明，於通常一般人仍有合理之懷疑存在，尚未達
    於可確信其真實之程度者，在該合理懷疑尚未剔除前，自不
    能為有罪之認定。法院不得以偵查機關關於某種犯罪之調查
    不易，即放棄上開原則之堅持，致有違背刑事訴訟無罪推定
    及嚴格證明之原則，其理甚明。
四、然查：
  (一)上述、一、(一)部分：
  1.訊據被告廖春桂，否認99年10月6日有何販毒行為，辯稱：
    99年10月6日部分，賴松森是拿一個金幣叫我幫他換錢，因
    為他欠別人錢，要還給別人。譯文中我向賴松森要錢，是因
    為我跟他的債務很複雜，我曾經住過他家，我們兩個人毒品
    都一起用，經常合資購買，所以我們的債務很難釐清楚（本
    院卷三第156頁）。
  2.檢察官係以下列通訊監察譯文證明其經過：
┌────────────────────┬───────────┬────────┐
│通聯者                                  │ 始話日期     時間    │基地台位置      │
├────────────────────┼───────────┼────────┤
│0000000000賴松森→發話→0000000000賴憲佐│2010/10/6上午10:56:25 │賴：彰化縣大村鄉│
│                                        │（轉接、未接通）      │村上村中山路二段│
│                                        │                      │271號4樓        │
├────────────────────┼───────────┼────────┤
│0000000000賴松森→發話→0000000000賴憲佐│2010/10/6上午10:56:39 │賴：彰化縣花壇鄉│
│                                        │（轉接、未接通）      │永春村彰員路一段│
│                                        │                      │213號           │
├────────────────────┼───────────┼────────┤
│000000000賴松森→ 發話→0000000000廖春桂│2010/10/6下午12:04:38 │賴：彰化縣大村鄉│
│B（桂）：喂，怎樣。                     │（即中午12：04：38）  │福興村山腳路110 │
│A（賴）：你在哪裡。                     │                      │巷58號6樓       │
│B：我在「夜補」這裡啦。                 │                      │                │
│A：他那邊我就不知道哪裡。               │                      │                │
│B：要做什麼。                           │                      │                │
│A：【找你啦。】                         │                      │                │
│B：找我幹嘛？碰面喔。                   │                      │                │
│A：對啦。                               │                      │                │
│B：【那你昨天的錢咧。】                 │                      │                │
│A：哈！                                 │                      │                │
│B：【昨天的錢順便拿給我一下，昨天找你找 │                      │                │
│    不到你。】                          │                      │                │
│A：剩1張而已喔，你知道意思嗎。          │                      │                │
│B：我哪知，你總共…。                   │                      │                │
│A：我剩1張而已（意指新台幣1000元）。    │                      │                │
│B：【阿寶1張、還有阿忠、喔要3、4張咧。】│                      │                │
│A：什麼3、4張。                         │                      │                │
│B：啊早上那塊，我等一下再拿給你。       │                      │                │
│A：【那塊是什麼。】                     │                      │                │
│B：【不知道咧，就都不是就對了。】       │                      │                │
│A：好啦。                               │                      │                │
│B：我在中正東路。                       │                      │                │
│A：嘿。                                 │                      │                │
│B：一閃一閃那裡啦。                     │                      │                │
│A：好啊。                               │                      │                │
│B：中間那裏一閃一閃，你知道喔           │                      │                │
│A：我知道啦。                           │                      │                │
│B：好（警卷一第47頁）                   │                      │                │
├────────────────────┼───────────┼────────┤
│0000000000賴松森→發話→0000000000廖春桂│2010/10/6下午12:21:36 │賴：彰化縣大村鄉│
│                                        │接通                  │黃厝段犁頭厝小段│
│                                        │                      │67-62小號       │
├────────────────────┼───────────┼────────┤
│0000000000賴松森←受話←0000000000廖春桂│2010/10/6下午12:54:05 │賴：彰化縣大村鄉│
│                                        │轉接 未接通           │大橋村中山路三段│
├────────────────────┼───────────┤156巷30號       │
│0000000000賴松森←受話←0000000000廖春桂│2010/10/6下午12:54:50 │（三通均相同）  │
│                                        │轉接 未接通           │                │
├────────────────────┼───────────┤                │
│0000000000賴松森←受話←0000000000廖春桂│2010/10/6下午12:55:36 │                │
│                                        │轉接 未接通           │                │
└────────────────────┴───────────┴────────┘
  3.上述中午12時04分38秒譯文中，賴松森問「那塊是什麼」，
    被告廖春桂答「不知道咧，就都不是就對了」乙節，被告廖
    春桂辯稱是賴松森拿一塊金幣請廖春桂去問看看能不能換錢
    ，經確認不是真的金幣，所以要退還賴松森等語。經對照：
    賴松森於99年10月6日9時10分20秒與賴憲佐之譯文，內容有
    賴松森說「啊金幣順便還你，我要到再打」乙句（見警卷一
    第22頁），所以應該是賴憲佐拿金幣向賴松森購毒或換錢，
    賴松森轉而囑託被告廖春桂去換錢而已。可知中午12時04分
    38 秒譯文該次見面目的之一，是被告廖春桂要將一塊金幣
    還給賴松森，被告廖春桂此部分所辯非虛。
  4.雖然上述中午見面目的是交還金幣，但若兼有其他毒品交易
    發生，亦非不可能，但若要使一般人確信有毒品交易發生，
    仍須有積極補強證據。檢察官雖以上述中午12時04分38 秒
    譯文為主要證據，並經本院佐證以該通前後最接近之相關通
    聯，以還原當時前後因果，然中午12時04分38秒譯文賴松森
    說「找你啦」，廖春桂答稱「找我幹嘛？碰面喔。」，賴松
    森回答稱「對啦。」，只能證明二人見面的目的不明，語意
    曖昧。但在該通電話之前，賴松森並未接到下游施用海洛因
    藥腳之來電，且最接近的可疑電話是賴松森撥給藥腳賴憲佐
    之二通電話，但該二通卻未撥通（見本院卷三第10頁）。且
    在該通中午12時左右見面之後，賴松森亦未撥打給任何下游
    藥腳，因此欠缺相關補強證據。
  5.雖然證人賴松森於99年12月21日以證人身分具結在偵訊時之
    證述(100年度偵字第2399號卷第31頁)「（問：提示…99年
    10月6日12時4分38秒...為何人與何人對話？…）A是我，B
    是廖春桂，我要跟廖春桂購買海洛因，這次有交易成功，我
    向他買4000元的海洛因1包，交易地點是在大村鄉○○○路
    大學城撞球場。」，在本院審理時同樣證述是購買海洛因
    4000元，但此部分缺乏補強證據。
  6.上述99年10月6日中午12時04分38秒譯文，雖可以補強證明
    前一日有毒品交易發生，並且被告廖春桂要向賴松森索討毒
    毒品欠款3、4千元。然此僅能作為前一日交易之補強證據，
    並不能證明99年10月6日本身交易之補強證據，故起訴書稱
    廖春桂100年10月6日販賣海洛因給賴松森乙節，經本院詳細
    勾稽前後因果，認為缺乏補強證據，自難認定成立。
  (二)上述、一、(二)部分：
  1.訊據被告廖春桂，否認99年10月30日晚間有何販毒行為，辯
    稱：那時候賴松森帶我去他叔叔家住，我臨時跑回家洗澡，
    賴松森打電話給我，叫我趕快過去他叔叔家，因為他的毒品
    被他爸爸拿走了，他問我有沒有，我洗澡洗好之後就過去賴
    松森叔叔家，我原本想要跟賴松森的爸爸討毒品回來，因為
    那些毒品是我的，賴松森勸我不要，我們當天也沒有交易毒
    品（本院卷三第157頁）。
  2.經比對99年10月30日當晚之前後通譯文為：
┌────────────────────┬───────────┬────────┐
│通聯者                                  │ 始話日期     時間    │基地台位置      │
├────────────────────┼───────────┼────────┤
│0000000000賴松森←受話←0000000000黃永昇│2010/10/30下午06:25:16│賴：彰化縣大村鄉│
│B（黃）：你在哪裡？                     │                      │大橋村中山路三段│
│A（賴）：在家啊。                       │                      │156巷30號       │
│B：過去找你好嗎？                       │                      │                │
│A：好啊。                               │                      │                │
│B：在你家喔。                           │                      │                │
│A：嘿。                                 │                      │                │
│B：好好。                               │                      │                │
│（購毒譯文，警卷一第23頁背面）          │                      │                │
├────────────────────┼───────────┼────────┤
│0000000000賴松森→發話→0000000000廖春桂│2010/10/30下午06:32:44│賴：彰化縣大村鄉│
│A（賴）：喂你在哪裡。                   │                      │大橋村中山路三段│
│B（桂）：在路旁啦，要幹嘛。             │                      │156巷30號       │
│A：哪裡路邊。                           │                      │                │
│B ：外面啦，你家外面啦。                │                      │                │
│A：我家外面路邊而已。                   │                      │                │
│B：嘿啦。                               │                      │                │
│A：好好，我出去找你一下。               │                      │                │
│（警卷一第47頁背面）。                  │                      │                │
├────────────────────┼───────────┼────────┤
│0000000000賴松森→發話→0000000000廖春桂│2010/10/30下午06:35:48│賴：彰化縣大村鄉│
│B（桂）：喂。                           │                      │大橋村中山路三段│
│A（賴）：你說在我家門口怎麼沒有。       │                      │156巷30號       │
│B：中正東路往東會沒有。                 │                      │                │
│A：唷！往東，哭爸我騎鐵馬我暈倒了我。   │                      │                │
│B：好回去回去換機車。                   │                      │                │
│A：喔好。（本院卷二第126頁）            │                      │                │
├────────────────────┼───────────┼────────┤
│0000000000賴松森→發話→0000000000黃永昇│2010/10/30下午06:42:56│賴：彰化縣大村鄉│
│A（賴）：喂，你在哪裡？                 │                      │福興村山腳路110 │
│B（黃）：在你家啊。                     │                      │巷58號6樓       │
│A：在我家。                             │                      │                │
│B：嘿阿。                               │                      │                │
│A：裡面還是外面。                       │                      │                │
│B：外面啦。                             │                      │                │
│A：好我要到了。                         │                      │                │
│B：好。                                 │                      │                │
│（購毒譯文，警卷一第24頁背面）          │                      │                │
├────────────────────┼───────────┼────────┤
│0000000000賴松森→發話→0000000000廖春桂│2010/10/30下午09:07:00│賴：彰化縣大村鄉│
│A（賴）：喂！你跑去哪裡了。             │                      │大橋村中山路三段│
│B（桂）：洗澡啊。                       │                      │156巷30號       │
│A：你在你家洗澡喔。                     │                      │                │
│B：嗯。                                 │                      │                │
│A：我過去找你一下。                     │                      │                │
│B：等一下啦，我洗一洗再..。             │                      │                │
│A：你洗一洗馬上打給我喔，唷！要緊的喔。 │                      │                │
│B：好啦。（警卷一第49頁）               │                      │                │
├────────────────────┼───────────┼────────┤
│0000000000賴松森←受話←0000000000廖春桂│2010/10/30下午09:13:10│賴；彰化縣大村鄉│
│A：喂。                                 │                      │村上村中山路二段│
│B：怎樣來家裡啊。                       │                      │271號4樓        │
│A：哈。                                 │                      │                │
│B：來啊。                               │                      │                │
│A：來！來不及了。                       │                      │                │
│B：怎樣。                               │                      │                │
│A：被我爸搞走了，阿藩要吃的嘿。         │                      │                │
│B：為什麼你爸搞走。                     │                      │                │
│A：我本來要約阿藩（外勞）過去。         │                      │                │
│B：阿藩喔。                             │                      │                │
│A：對啊。                               │                      │                │
│B：他要幹嘛。                           │                      │                │
│A：他要幹麻你想也知道。                 │                      │                │
│B：你跟啊藩講，說他要死了。             │                      │                │
│A：要死，好好好。                       │                      │                │
│B：他為什麼沒打話給我。                 │                      │                │
│A：嗯。                                 │                      │                │
│B：你跟他講。                           │                      │                │
│A：好等一下。（本院卷二第126頁）        │                      │                │
├────────────────────┼───────────┼────────┤
│0000000000賴松森←受話←0000000000廖春桂│2010/10/30下午11:11:19│賴：彰化縣大村鄉│
│A：喂。                                 │                      │大橋村中山路三段│
│B：你在哪。                             │                      │156巷30號       │
│A：你是誰。                             │                      │                │
│B：我阿桂啦。                           │                      │                │
│A：在龍斌啊。                           │                      │                │
│B：在那裡幹麻。                         │                      │                │
│A：玩檯子啊。                           │                      │                │
│B：你爸在家不敢開門。                   │                      │                │
│A：有嗎。                               │                      │                │
│B：不然誰在家，他在看電視而已還有誰。   │                      │                │
│A：我媽啊。                             │                      │                │
│B：你媽，你爸為何在家。                 │                      │                │
│A：我爸不在家吧。                       │                      │                │
│B：不然他跑去哪裡。                     │                      │                │
│A：好像在這裡，我看看，有啊在這邊對啊。 │                      │                │
│B：在那裡，他怎麼去的。                 │                      │                │
│A：騎鐵馬啊。                           │                      │                │
│B：要運動喔。                           │                      │                │
│A：嘿啊。                               │                      │                │
│B：好啦好啦，我要走了。                 │                      │                │
│（本院卷二第126頁）                     │                      │                │
└────────────────────┴───────────┴────────┘
  3.從上述譯文相互關係判斷，下午6時25分16分賴松森接獲黃
    永昇來電後，雖急著找被告廖春桂，但廖春桂在大村鄉○○
    ○路往東路上，而賴松森住家在大村鄉○○路○段2巷，並
    非在中正東路上，所以賴松森騎腳踏車出來到巷口看不到被
    告廖春桂，又回家去換成機車騎去中正東路要找廖春桂。但
    是從上述監聽記錄及譯文仍無法判斷賴松森與被告廖春桂有
    無成功見面。而另一段從下午9時7分、9時13分10秒起賴松
    森與被告廖春桂之對話起，賴松森雖然欲與廖春桂約見面，
    但因為賴松森父親介入先拿走了賴松森要給「阿蕃仔」（應
    指外勞）的東西，並跟著賴松森到了龍斌電子遊藝場，廖春
    桂下11時11分19秒去到了賴松森家外察看，只看到賴松森母
    親在看電視。所以下午9時7分起之譯文及彼此互動關係，亦
    不能證明賴松森與廖春桂見面。
  4.本院於100年8月24日審理時訊問證人賴松森，並提示上述99
    年10月30日下午6時32分、35分之譯文，證人賴松森結證稱
    ：「我跟廖春桂調毒品海洛因。我回去換機車，所以下午6
    點沒有見到面。」（本院卷三第112頁背面），故就上述下
    午6時32、35分之譯文部分，已無證據證明被告廖春桂與賴
    松森見面交易。又經本院提示99年10月30日下午09時07分、
    9時13分10秒、下午11時11分19秒譯文，訊問該三通譯文之
    事實為何，證人賴松森結證稱：「我在下午6點沒有買到海
    洛因，我身上的甲基安非他命被我爸爸拿走了。我在晚上9
    點跟廖春桂約見面，他正在洗澡，我忘記當晚有沒有去找廖
    春桂。我爸爸發現我吸毒了，他不是整天跟著我，他那天跟
    著我是因為他自己也會去龍斌電子遊戲場打電動玩具。」等
    語（本院卷三第113頁），故究竟下午9時7分、13分譯文交
    談後究竟有無成功見面，證人賴松森亦不能肯定，故此部分
    被告廖春桂被訴於99年10月30日晚上21時7分許販賣2000元
    海洛因部分，證人賴松森都不能肯定有無見面交易，故證據
    仍有不足。
  (三)上述、一、(三)部分：
  1.訊據被告廖春桂否認販賣毒品給證人廖振枝，辯稱：廖振枝
    根本沒錢買毒品，廖振枝的母親也證稱廖振枝沒有錢買毒品
    ，此部分起訴事實是不存在的（本院卷第157頁）。
  2.經比對99年11月25日當日下午前後通聯記錄、譯文為：
┌────────────────────┬───────────┬────────┐
│通聯者                                  │ 始話日期     時間    │基地台位置      │
├────────────────────┼───────────┼────────┤
│000000000廖春桂→發話→000000000廖振枝  │0000-00-00T12:02:05   │桂：彰化縣鹿港鎮│
│A（桂）：阿枝喔！。                     │起20秒                │民族路120號13樓 │
│B（枝）：哈。                           │                      │樓頂            │
│A：找有嗎。                             │                      │枝：彰化縣大村鄉│
│B：「刀鎖」（員林分局大村所警員賴誌銘綽 │                      │黃厝段黃厝小段  │
│   號）他們來啦。                       │                      │52-29地號       │
│A：找不到，「刀鎖」他們又去。           │                      │                │
│B：嘿啦。                               │                      │                │
│A：啊你是在跑什麼，你就門鎖著就好在跑什 │                      │                │
│   麼。                                 │                      │                │
│B：我「老母」回來你聽不懂，我從後面爬出 │                      │                │
│   來。                                 │                      │                │
│A：你從後面爬出去。                     │                      │                │
│B：嘿啊！。（本院卷二第185頁）          │                      │                │
├────────────────────┼───────────┼────────┤
│000000000廖春桂→發話→000000000廖振枝  │0000-00-00T12:52:02   │桂：彰化縣鹿港鎮│
│A（桂）：喂…。A：喂…。                │起12秒                │民族路120號13樓 │
│（對方無人接聽）                        │                      │樓頂            │
│                                        │                      │枝：彰化縣大村鄉│
│（本院卷二第185頁）                     │                      │黃厝段黃厝小段  │
│                                        │                      │52-29地號       │
├────────────────────┼───────────┼────────┤
│000000000廖春桂→發話→000000000廖振枝  │0000-00-00T12:52:31   │桂：彰化縣鹿港鎮│
│A（桂）：喂。                           │起37秒                │民族路120號13樓 │
│B（枝）：我跟你說唷。                   │                      │樓頂            │
│A：嘿。                                 │                      │枝：彰化縣大村鄉│
│B：家裡這邊都不要來了喔，開4張搜索票，  │                      │黃厝段黃厝小段  │
│   我媽剛剛才簽了1張，哈。              │                      │52-29地號       │
│A：你在哪。                             │                      │                │
│B：我跑出來，跑到我們這邊，我現在走來別 │                      │                │
│   人這邊。                             │                      │                │
│A：唷。                                 │                      │                │
│B：不能去，都不能去了。                 │                      │                │
│A：那個啦。                             │                      │                │
│B：誰？。                               │                      │                │
│A：我的東西看你要拿去哪裡寄。           │                      │                │
│B：唷，那個喔，我要晚一點再回去喬。     │                      │                │
│A：好啦。                               │                      │                │
│B：好。（本院卷二第185頁）              │                      │                │
├────────────────────┼───────────┼────────┤
│000000000廖春桂→發話→000000000廖振枝  │0000-00-00T23:20:59   │桂：彰化縣員林鎮│
│Ａ（桂）：你在那？                      │起34秒                │永昌街8號7樓    │
│Ｂ（枝）：在人叨（家）阿。              │                      │枝：彰化縣大村鄉│
│Ａ：你何時要回去？                      │                      │黃厝段黃厝小段  │
│Ｂ：現在幾點而已，這存太早啦。          │                      │52-29地號       │
│Ａ：我等一下…。                        │                      │                │
│Ｂ：我那拿到隨打給你啦。                │                      │                │
│Ａ：沒啦我等一下打給你啦，什麼你拿到打  │                      │                │
│    給我。                              │                      │                │
│Ｂ：我衣褲拿出來打給你。                │                      │                │
│Ａ：要同齊啦，不會跟你那個啦。          │                      │                │
│Ｂ：我知啦，我會看，好啦。              │                      │                │
│Ａ：我等一下打給你啦。                  │                      │                │
│（警卷一第56頁）                        │                      │                │
└────────────────────┴───────────┴────────┘
  3.茲比對證人廖振枝之99年度聲搜字第2714號卷宗，99年11月
    25日上午11時40分至55分，由彰化縣警察局員林分局警員張
    生金、賴誌銘持搜索票前往廖振枝之彰化縣大村鄉○○村○
    ○路4之21號住處搜索，僅有廖振枝之母親廖葉美雪在家，
    結果並未扣得任何物品，此有搜索筆錄影本可證（已影印附
    本院卷三第167頁以下）。當日中午12時起多通電話，證人
    廖振枝都是告訴被告廖春桂，家裡被搜索，不要回來。當晚
    23時20分之譯文，證人廖振枝說現在回家還太早，被告廖春
    桂說「我等一下打給你啦」，證人廖振枝說「我衣褲拿出來
    打給你。」，對照早上被搜索之事實，應該是被告廖春桂要
    去廖振枝家裡取出衣物之意。
  4.證人廖振枝於100年2月17日偵查中，對上述23時20分59秒譯
    文之內容結證稱：「也是廖春桂撥給我的，當時我人不在家
    ，他打電話叫我回家開門，因為他已經在我家門口了。(…
    你說『我拿到，隨時打給你』為何意？)意思是我是要拿他
    的衣褲給他。」「(…你說『我衣服拿出來打給你』，廖春
    桂說『要同齊啦，不會你那個啦』為何意？)我說衣服是指
    真的衣服，廖春桂說要同齊，是要我跟他一起出去，廖春桂
    說不會跟你那個啦是指不會跟我拿錢。」(100年度偵字第
    2399號卷第138頁)，及於本院100年7月6日審理中結證稱：
   「我是打電話問他什麼時候要回家，他又回來拿衣褲。（該
    通電話之後你們到底有無見面？）他有回到我家，所以一定
    會見到面。我們每天見面。（當天廖春桂有沒有拿什麼東西
    給你？）沒有。（你有無拿什麼東西給廖春桂？）衣褲。（
    檢察官問：誰的衣褲？）廖春桂的。他把衣褲都放在我家。
    （檢察官問：你當天為何要把衣褲交給廖春桂？）他有時候
    會去別的地方住，住一兩天再回來。」等語（本院卷二第
    153頁），證人廖振枝屢次均結證99年11月25日23時20分譯
    文真的是被告廖春桂要回來拿衣服，並不是毒品交易，且此
    證述內容與廖振枝當日早上家裡剛被搜索之事實吻合，應堪
    採信。
  5.檢察官雖引用警方提供之譯文資料，認為有一通99年11月25
    日16時01分10秒譯文：「A（桂）：到了到了，到了下來喔
    。B（枝）：好。」（該通廖春桂連接基地台：彰化縣員林
    鎮○○路○段2號7樓）之譯文（見警卷一第124頁、第138頁
    ）。證人廖振枝甚至指認該通16時01分10秒譯文，就是被告
    廖春桂販賣海洛因及甲基安非他命各一千元之證據（見同上
    ）。然經本院比對0000000000廖振枝之通聯記錄（本院卷二
    第79頁）、0000000000廖春桂之通聯記錄（本院卷一第187
    頁背面），均未發現有何16時1分左右之通聯記錄，顯然警
    方是將不詳時間的通話內容錯誤記載為99年11月25日16時01
    分10秒。既然並無此通對話存在，證人廖振枝如何指訴依據
    該通譯文而為交易云云，當亦無可採信。
  6.證人廖振枝雖於100年2月17日警訊筆錄中，指認係依據99年
    11月25日16時1分10秒、23時20分46秒譯文而向被告廖春桂
    購買甲基安非他命、海洛因各一千元云云（警卷一第52頁背
    面），然經本院勘驗廖振枝警訊筆錄製作之光碟錄影，發現
    鏡頭沒有拍到螢幕上如何繕打筆錄之細節，全部製作過程僅
    8分50秒，但卻至少作出內容6頁之筆錄，速度極快，錄影中
    敲打鍵盤的聲音極少（見本院卷二第196頁勘驗筆錄），應
    係製作完警訊筆錄後才照念的錄影結果，該次警訊筆錄之內
    容自無可採信。
  7.綜上，起訴書所述被告廖春桂於99年11月25日下午4時1分許
    ，販賣海洛因及甲基安非他命給廖振枝乙節，欠缺積極證據
    ，自難認定有此犯罪事實。
  (四)上述、一、(四)部分：
  1.訊據被告廖春桂否認販賣毒品給廖振枝（本院卷三第157-15
    8頁） 。
  2.經比對99年11月29日當日下午3時後通聯記錄（見本院卷二
    第79頁背面）、譯文為：
┌────────────────────┬──────────┬────────┐
│通聯者                                  │ 始話日期     時間  │基地台位置      │
├────────────────────┼──────────┼────────┤
│000000000廖春桂←受話←000000000廖振枝  │0000-00-00T12:53:00 │桂：彰化縣大村鄉│
│                                        │起23秒              │山腳路42-8號5樓 │
│000000000廖春桂→發話→000000000廖振枝  │0000-00-00T13:33:44 │頂（四通均同）  │
│                                        │起70秒              │                │
│000000000廖春桂←受話←000000000廖振枝  │0000-00-00T13:45:50 │                │
│                                        │起105秒             │                │
│000000000廖春桂→發話→000000000廖振枝  │0000-00-00T13:53:42 │                │
│                                        │起31秒              │                │
├────────────────────┼──────────┼────────┤
│000000000廖春桂→發話→000000000廖振枝  │0000-00-00T15:19:05 │桂：彰化縣員林鎮│
│A（桂）：喂怎樣。                       │起118秒             │永昌街8號7樓    │
│B（枝）：啊你怎嚜都不接電話。           │                    │                │
│A：都不接電話，哪有不接電話，我也是現在 │                    │枝：彰化縣大村鄉│
│   才看到而已。                         │                    │中山路2段244之1 │
│B：喔打多久了，你這樣。                 │                    │號4樓           │
│A：你哪有打多久，你也不要謊話一直講。   │                    │                │
│B：我騙你幹嘛，啊你在哪裡。             │                    │                │
│A：那個啦。                             │                    │                │
│B：你有要回來嗎。                       │                    │                │
│A：有啊怎樣。                           │                    │                │
│B：【沒啊，找你啦。】                   │                    │                │
│A：【好啊我等一下再打給你】，我跟「阿奶 │                    │                │
│」再找電話……（閒聊）。                │                    │                │
│（警卷一第56頁）                        │                    │                │
├────────────────────┼──────────┼────────┤
│000000000廖春桂←受話←000000000廖振枝  │0000-00-00T16:21:29 │桂：彰化縣員林鎮│
│B（枝）：喂。                           │起15秒              │大同路二段2號7樓│
│A（桂）：你回來了喔。                   │                    │樓頂(受話)      │
│B：我兄來…。                           │                    │枝：彰化縣大村鄉│
│A：喂。                                 │                    │黃厝村黃厝小段  │
│B ：我兄啦，他問你要幹麻。              │                    │52-59地號       │
│A：你，啊…好好好。                     │                    │                │
│（本院卷二第185頁背面）                 │                    │                │
├────────────────────┼──────────┼────────┤
│000000000廖春桂→發話→000000000廖振枝  │0000-00-00T16:22:14 │桂：彰化縣員林鎮│
│A（桂）：喂。                           │起51秒              │永昌街8號7樓    │
│B（枝）：你剛剛說什麼啦。               │                    │枝：彰化縣大村鄉│
│A：沒啦，我說一下子這支你接，那支你也接 │                    │黃厝村黃厝小段  │
│   。                                   │                    │52-59地號       │
│B：沒啦他剛剛有打給你，你怎麼沒接，他說 │                    │                │
│   他打三四通你都沒接。                 │                    │                │
│A：就沒聽到在騎摩托車，啊現在看到就馬上 │                    │                │
│   打了啊，啊他在哪裡，你在哪。         │                    │                │
│B：我喔，你等一下喔，喂。               │                    │                │
│A：啊你在哪裡。                         │                    │                │
│B：在哪裡，電話打給你都不接。           │                    │                │
│A：就在騎車你是沒聽到嗎。               │                    │                │
│B：在哪，在拿衣褲啦。                   │                    │                │
│A：哈。                                 │                    │                │
│B：出事這裏啦。                         │                    │                │
│A：嘿，好啦。（本院卷二第185頁背面）    │                    │                │
├────────────────────┼──────────┼────────┤
│000000000廖春桂→發話→000000000廖振枝  │0000-00-00T17:29:15 │桂：彰化縣員林鎮│
│B（枝）：喂。                           │起11秒              │大同路二段2號7樓│
│A（桂）：怎樣啦。                       │                    │樓頂            │
│B：沒啦他沒又找他，你來我在這邊等你。   │                    │枝：彰化縣大村鄉│
│A：你來啦，你回來，你說啥啦。           │                    │黃厝村黃厝小段  │
│B：好啦好。                             │                    │52-59地號       │
│ （本院卷二第186頁）                    │                    │                │
│                                        │                    │                │
└────────────────────┴──────────┴────────┘
  3.從上述一日多通電話之事實，可知廖振枝與廖春桂日常生活
    相當緊密在一起，檢察官雖指訴上述15時19分05秒譯文中，
    廖振枝說「找你啦」就是要買毒品之暗語，然該次譯文中，
    被告廖春桂說「好啊我等一下再打給你」，皆下來三通譯文
    似乎是廖振枝有一位「阿兄」要找廖春桂而已，並沒有提及
    毒品之品質如何，或要再購買之對話，且從上述譯文無從證
    明與毒品交易有何關連。
  4.證人廖振枝雖於偵查中指稱99年11月29日之15時19分05秒譯
    文「就是我說要找他，他就知道我要跟他購買海洛因、安非
    他命。他後來直接到我家找我。」云云(100年度偵字第2399
    號卷第139頁)，然證人廖振枝於本院100年7月6日審理中結
    證稱：「（你在99年11月29日當天都沒有與廖春桂見過面？
    ）沒有。」「他很晚回來，幾點回來不知道。」「（檢察官
    問：99年11月29日當天你如何確定廖春桂很晚回家？）他開
    門，我睡起來有看到。（檢察官問：為何你剛才說99年11月
    29日當天你與廖春桂沒有見到面？）半夜過去就應該算是99
    年11月30日。」「（警察提示通聯譯文給你看時，你的陳述
    為何與你今日陳述不同？提示警詢筆錄並告以要旨）那都是
    警察寫好，叫我這樣說的。」等語（本院卷二第154頁），
    再比對被告廖春桂0000000000號通聯記錄，是在99年11月29
    日22時45分已經出現基地台大村鄉○○村○○○路附近（見
    本院卷三第94頁），證人廖振枝說被告廖春桂很晚回來乙節
    ，亦不可採信。
  5.然證人廖振枝警訊筆錄製作過程確實有明顯瑕疵，證人廖振
    枝幾乎是在照螢幕內容念稿，且製作筆錄之速度飛快，鍵盤
    敲打聲音很少，應該是筆錄初稿完成後才錄影，故警訊筆錄
    之真實性實在堪慮。證人廖振枝同日移送地檢署複訊時雖然
    具結陳述，但不無受到先前警方不當偵訊所留下污染影響。
    且上述譯文實在看不出有何毒品暗語可疑之處，檢察官亦未
    再積極舉證使本院相信該99年10月29日下午3時起密集通聯
    係為交易毒品，此部分自難以證人前後不一致之證詞而認定
    犯罪存在。
  6.綜上，起訴書所述被告廖春桂於99年11月29日下午3時19分
    許後不久，販賣海洛因及甲基安非他命給廖振枝乙節，證人
    前後陳述不一，亦欠缺積極補強證據，自難認定有此犯罪事
    實。
  (五)上述、一、(五)部分：
  1.訊據被告廖春音否認有販賣海洛因之犯行，辯稱：99年10月
    8日23時許，賴松森當天他確實有來找我，但是我沒有海洛
    因給他（本院卷三第158頁）。
  2.經比對99年10月8日晚間賴松森與被告廖春音之通聯記錄（
    本院卷三第18頁以下）、譯文為：
┌────────────────────┬───────────┬────────┐
│通聯者                                  │ 始話日期     時間    │基地台位置      │
├────────────────────┼───────────┼────────┤
│0000000000賴松森→發話→0000000000廖春音│2010/10/8下午09:05:08 │賴：彰化縣大村鄉│
│A（賴）：喂，你在哪裡。                 │                      │大橋村中山路三段│
│B（音）：你在哪，我在找你咧。           │                      │156巷30號       │
│A：我在家。                             │                      │                │
│B：啥？                                 │                      │                │
│A：我在家啦。                           │                      │                │
│B：好啦好啦。                           │                      │                │
│A：【我跟你講啦，那個跟昨天一樣啦。】   │                      │                │
│B：我不知道啦，等一下再講。             │                      │                │
│A：好啦好啦" （本院卷一第137頁）        │                      │                │
├────────────────────┼───────────┼────────┤
│0000000000賴松森→發話→0000000000廖春音│2010/10/8下午11:36:38 │賴：彰化縣大村鄉│
│A（賴）：喂，你找到人了嗎？。           │                      │大橋村中山路三段│
│B（音）：嗯。                           │                      │156巷30號       │
│A：喂。有嗎。                           │                      │                │
│B：嗯。                                 │                      │                │
│A：這樣我找你就好。                     │                      │                │
│B：你要找我。                           │                      │                │
│A：對啊。                               │                      │                │
│B：【好，我在哪裡你知道嗎？。】         │                      │                │
│A：【我不知道啊。】                     │                      │                │
│B：對啊。                               │                      │                │
│A：啊你要說。                           │                      │                │
│B：【我在山腳這邊咧，我等一下打給你。】 │                      │                │
│A：喔好好。（本院卷一第137頁）          │                      │                │
├────────────────────┼───────────┼────────┤
│0000000000賴松森←受話←0000000000廖春音│2010/10/8下午11:55:00 │賴：彰化縣大村鄉│
│                                        │轉接 未接通           │山腳路42-8號    │
├────────────────────┼───────────┼────────┤
│0000000000賴松森←受話←0000000000廖春音│2010/10/9上午12:30:19 │                │
│                                        │（即凌晨0時30分19秒） │                │
│                                        │轉接未接通            │                │
├────────────────────┼───────────┼────────┤
│0000000000賴松森←受話←0000000000廖春音│2010/10/9上午12:49:15 │                │
│                                        │（即凌晨0時49分15秒） │                │
│                                        │轉接未接通            │                │
├────────────────────┼───────────┼────────┤
│0000000000賴松森→發話→0000000000廖春音│2010/10/9上午10:10:42 │賴：彰化縣埔心鄉│
│【無人回應，未接通】                    │                      │瑤鳳路一段127號 │
├────────────────────┼───────────┼────────┤
│0000000000賴松森→發話→0000000000廖春音│2010/10/9上午10:11:44 │賴：彰化縣埔心鄉│
│A（賴）：喂！大哥喔                     │                      │瑤鳳路一段127號 │
│B（音）：喔。                           │                      │                │
│A：【昨天不好意思，啊你在睡覺喔。】     │                      │                │
│B：嘿啊。                               │                      │                │
│A：我有事情要找你說。                   │                      │                │
│B：嗯。                                 │                      │                │
│A：啊你有空嗎。                         │                      │                │
│B：你在哪。                             │                      │                │
│A：我現在跟阿坤在一起。                 │                      │                │
│B：跟阿坤在一起。                       │                      │                │
│A：我現在埔心。                         │                      │                │
│B：埔心喔，我在我們這邊啊。             │                      │                │
│A：你在我們那邊喔。                     │                      │                │
│B：嗯啊。                               │                      │                │
│A：不然我回去那邊找你。                 │                      │                │
│B：嗯。                                 │                      │                │
│A：到哪裡打給你，山腳路那邊。           │                      │                │
│B：我沒有在那，我在你們這邊。           │                      │                │
│A：喔好啊，我到再打給你。               │                      │                │
│B：你要自己回來還是。                   │                      │                │
│A：我可能跟阿坤。                       │                      │                │
│B：唷！不然你先回去家裡等。             │                      │                │
│A：好啊好啊。                           │                      │                │
│B：再等一下。                           │                      │                │
│A：還要再等一下喔。                     │                      │                │
│B：我現在還暈暈的，再等一下。           │                      │                │
│A：好。（本院卷二第119頁）              │                      │                │
├────────────────────┼───────────┼────────┤
│0000000000賴松森←受話←0000000000廖春音│2010/10/9上午11:58:49 │賴：彰化縣埔心鄉│
│A：喂。                                 │                      │五通段1283地號  │
│B：你現在在哪裡？。                     │                      │                │
│A：我要帶阿坤過去我們那邊啊。           │                      │                │
│B：多久會到。                           │                      │                │
│A：我現在人在大村，等一下就到了。       │                      │                │
│B：好。（本院卷二第119頁）              │                      │                │
└────────────────────┴───────────┴────────┘
  3.證人賴松森雖於99年12月21日偵查中結證稱：上述99年10月
    8日21時5分8秒、23時36分38秒譯文，「是我與廖春音的對
    話，我跟他購買海洛因1000元1小包，交易地點在大村鄉○
    ○路路邊。」(100年度偵字第2399號卷第33頁)。被告廖春
    音承認99年10月8日當日有見面，但否認有毒品交易。而上
    述99年10月8日之譯文只能判斷二人相約見面，但對照當晚9
    時5分8秒通聯之前六個小時以內，賴松森並無與任何藥腳通
    聯；又當晚約要見面之後，是直到翌日（9日）上午7時12分
    才有藥腳外勞「順才」之來電（見本院卷三第19頁），缺乏
    補強證據。又對照上述通聯記錄譯文，9日凌晨廖春音撥打
    多通給賴松森，賴松森均未接聽，直到9日上午11時58分至
    中午12時許，兩人才見面。又99年10月9日譯文中「阿坤」
    究竟是何人？該人是否施用一級毒品或二級毒品？賴松森帶
    「阿坤」過去找廖春音之目的是否與毒品有關？此亦缺乏其
    他補強證據。
  4.綜上，起訴書所述被告廖春音於99年10月8日23時36分後不
    久，販賣海洛因給賴松森乙節，持了賴松森之指訴外，缺乏
    其他有力補強證據，自難認定有此犯罪事實。
  (六)上述、一、(六)部分：
  1.訊據被告廖春音否認99年10月10日16時許與賴松森有何毒品
    交易，辯稱：我沒有跟賴松森拿過錢，我也沒有拿海洛因給
    他。我確實曾經向他討過注射針筒過，我當天確定沒有給他
    海洛因（本院卷三第158頁）。
  2.經比對99年10月10日下午起賴松森與被告廖春音之通聯記錄
    （本院卷三第23頁以下）、譯文為：
┌────────────────────┬───────────┬────────┐
│通聯者                                  │ 始話日期     時間    │基地台位置      │
├────────────────────┼───────────┼────────┤
│0000000000賴松森←受話←0000000000廖春音│2010/10/10下午04:28:16│賴：彰化縣花壇鄉│
│A（賴）：喂。                           │                      │永春村彰員路一段│
│B（音）：你在哪裡。                     │                      │213號           │
│A：在家啊。                             │                      │                │
│B：你朋友咧。                           │                      │                │
│A：他不在我這邊。                       │                      │                │
│B：沒在你那邊喔，你有要來找我嗎。       │                      │                │
│A：你在哪。                             │                      │                │
│B：你昨晚來找我這邊。                   │                      │                │
│A：好啊，稍等。                         │                      │                │
│B：哈。                                 │                      │                │
│A：等一下，我要幫我媽搬桌子。           │                      │                │
│B：你忙完，要過來打個電話。             │                      │                │
│A：好好。                               │                      │                │
│（本院卷二第120頁）                     │                      │                │
├────────────────────┼───────────┼────────┤
│0000000000賴松森→發話→0000000000廖春音│2010/10/10下午04:51:34│賴：彰化縣大村鄉│
│B（音）：喂，你有空了喔。               │                      │大橋村中山路三段│
│A（賴）：我要過去。                     │                      │156巷30號       │
│B：好啊好啊。                           │                      │                │
│A：好好。（本院卷二第120頁）            │                      │                │
├────────────────────┼───────────┼────────┤
│0000000000賴松森→發話→0000000000廖春音│2010/10/10下午04:57:19│賴：彰化縣大村鄉│
│B（音）：喂。                           │                      │山腳路42-8號    │
│A（賴）：你說昨天「空安」那邊嗎。       │                      │                │
│B：你跑去那邊喔，不是咧。               │                      │                │
│A：不然哪裡。                           │                      │                │
│B：工廠這咧，工廠前面隔壁。             │                      │                │
│A：唷唷！好好。                         │                      │                │
│B：你人在哪裡，等一下。                 │                      │                │
│A：我人在「空安」這邊。                 │                      │                │
│B：你騎到中溝這條，我要騎過去了。       │                      │                │
│A：好好。（本院卷一第137頁）            │                      │                │
├────────────────────┼───────────┼────────┤
│0000000000賴松森←受話←0000000000廖春音│2010/10/10下午06:52:10│賴：彰化縣大村鄉│
│A（賴）：喂。                           │                      │村上村中山路二段│
│B（音）：你有在家嗎？。                 │                      │271號4樓        │
│A：有啊，我有聯絡「黑仔」。             │                      │                │
│B：「黑仔」要回來啊。                   │                      │                │
│A：嘿啊，他說要去埔心那邊。             │                      │                │
│B：我啊知，他說20分會回到你這邊。       │                      │                │
│A：他叫我去埔心那等。                   │                      │                │
│B：【嗯，哮ㄟ，我跟你講，我剛跟你拿的那 │                      │                │
│   個，再拿1支給我，裡面少一項。】      │                      │                │
│A：我也沒有了咧，沒半支了，要去投幣了。 │                      │                │
│B：你要去哪裡投。                       │                      │                │
│A：大村。                               │                      │                │
│B：你還有沒有，若有就拿出來給我。       │                      │                │
│A：【我真的沒有了，要去大村投。】       │                      │                │
│B：要去大村哪裡，公所喔。               │                      │                │
│A：對對。                               │                      │                │
│B：7-11在下去嗎。                       │                      │                │
│A：對7-11再下去。                       │                      │                │
│B：啊你出來了嗎。                       │                      │                │
│A：我現在在家裡，我要出去了。           │                      │                │
│B：好好。（本院卷二第120頁）            │                      │                │
└────────────────────┴───────────┴────────┘
  3.從上述譯文前三通內容判斷，內容並無相關暗語，只能證明
    賴松森與廖春音相約見面。雖然證人賴松森於偵查中，及本
    院審理中，均證稱99年10月10日下午將近五點與被告廖春音
    見面是向廖春音購買2000元海洛因(100年度偵字第2399號卷
    第33頁、本院卷三第109頁)，但此指認尚缺乏其他補強證據
    。
  4.依據上述下午6時52分10秒之譯文判斷，先前下午接近5時見
    面時，廖春音向賴松森拿一支注射針筒，賴松森說還要再去
    投幣買針筒，此通譯文是最接近起訴書所指之犯罪時間之譯
    文，在起訴書所指毒品交易之後，證人與賴松森只談論少了
    一支針筒，並未談論毒品品質或價金是否清償等事項，因此
    檢察官所稱下午接近5時之交易犯行，亦缺乏其他補強證據
    可資證明。
  5.至於廖春音是否為賴松森之毒品上游，雖有下列譯文證明被
    告廖春音相當可疑：
┌────────────────────┬───────────┬────────┐
│通聯者                                  │ 始話日期     時間    │基地台位置      │
├────────────────────┼───────────┼────────┤
│0000000000賴松森→發話→0000000000廖春音│2010/10/11下午12:15:27│賴：彰化縣花壇鄉│
│A：喂。                                 │                      │彰員路77-3號    │
│B：啊你是跑去哪裡啦。                   │                      │                │
│A：剛才跟你打電話你都沒接               │                      │                │
│B：喔，怎嚜那嚜吵。                     │                      │                │
│A：我在騎機車。                         │                      │                │
│B：你不會停下來喔。                     │                      │                │
│A：你還在睡喔。                         │                      │                │
│B：起來了啦，等一下。                   │                      │                │
│A：等一下喔，等一下就不用了。           │                      │                │
│B：怎樣？。                             │                      │                │
│A：【我的「客戶」（指購毒者）都很趕，如 │                      │                │
│   果說等就不用了，這些「泰國仔」都很趕 │                      │                │
│   ，如果這樣就不用了】。               │                      │                │
│B：你要處理就對了。                     │                      │                │
│A：不是啦說真的。                       │                      │                │
│B：不然你來說。                         │                      │                │
│A：你在哪？。                           │                      │                │
│B：那天去拜拜這裡沒。                   │                      │                │
│A：【哪天去拜拜，喔！我先問看看他能不能 │                      │                │
│   等。】                               │                      │                │
│B：【不然就叫他們..他們如不等就不要等， │                      │                │
│   看你啦。】                           │                      │                │
│A：因為他們要上班啦                     │                      │                │
│B：我知道啦，我也是今天早上才回來。     │                      │                │
│A：唷，我先打電話問看看，再打給你。     │                      │                │
│B：好啦。（警卷一第50頁背面）。         │                      │                │
└────────────────────┴───────────┴────────┘
    賴松森說「這些『泰國仔』都很趕，如果這樣就不用了」，
    而且廖春音很不耐煩回答說「不然就叫他們..他們如不等就
    不要等」，且參照賴松森本身販毒之本院99年度訴字第1678
    號案件判決，泰國仔外勞都是購買甲基安非他命施用的，並
    不購買海洛因（本院卷二第143頁以下）。且一般而言海洛
    因之價格都比甲基安非他命昂貴，外勞在經濟能力有限情況
    下，施用甲基安非他命者為多，亦可理解。但上述譯文只能
    佐證賴松森為廖春音尋覓開拓購買「甲基安非他命」之下線
    藥腳，並不能佐證起訴書所指稱被告廖春音販賣「海洛因」
    之犯行，故檢察官上述、一、(五)(六)起訴要旨，仍缺乏其他
    補強證據。
  6.綜上，起訴書所述被告廖春音於99年10月10日下午5時左右，
    販賣海洛因給賴松森乙節，持了賴松森之指訴外，缺乏其他
    有力補強證據，自難認定有此犯罪事實。
五、此外，復查無其他積極事證足認被告廖春桂、廖春音確有上
    述、一部分之犯行，揆諸首開說明，既不能證明此部分犯
    罪，即應為無罪之諭知。
肆、免訴部分：
一、公訴意旨另以：被告廖春音另基於意圖販賣而持有第一級毒
    品及第二級毒品之犯意，於100年1月24日某時，持有第一級
    毒品海洛因7包(純質淨重1.52公克)及第二級毒品甲基安非
    他命1包(淨重0.2920公克)，俟於同日下午3時許，在彰化縣
    員林鎮○○里○○街3號，為警當場查獲其持有上開毒品、
    電子磅秤2個、分裝袋1大包、葡萄糖176包、挑棒3枝、新台
    幣13萬3300元及其所使用行動電話4支(搭配門號為0000000
    000號、0000000000號、0000000000號、0000000000號及
    0000000000號)、行動電話5支(未搭配SIM卡)、行動電話門
    號SIM卡5片。因認被告廖春音係犯毒品危害防制條例第5條
    第1、2項、意圖販賣而持有第一、二級毒品罪嫌。
二、檢察官係以：本案查扣大量證物，被告如無從事販賣毒品犯
    行，焉需大量持有手機、葡萄糖、磅秤及分裝袋等物？由此
    推論明被告係意圖販賣而持有毒品之事實。
三、
  (一)按毒品危害防制條例第五條第一、二項之意圖販賣而持有第
    一、二級毒品罪，係指以非營利之目的而販入或因其他原因
    而持有毒品，其後始起意出售所持有之毒品以營利，且迄未
    著手賣出者而言。所謂「意圖」，乃犯罪構成之主觀違法要
    素，亦屬犯罪之成立要件；行為人是否具有販賣之意圖而持
    有毒品，須以嚴格之證據證明之，亦即必須有相當之客觀事
    實，足以表徵其主觀意念之遂行性及確實性，始足當之（最
    高法院96年度台上字第1772號判決意旨參照）。
  (二)又按案件曾經判決確定者，應諭知免訴之判決，刑事訴訟法
    第302條第1款定有明文。所謂案件曾經判決確定者，應為免
    訴之判決，此項原則關於實質上一罪或裁判上一罪，均有其
    適用。實體上一罪或裁判上之一罪，其一部分犯罪事實曾經
    判決確定者，其效力當然及於全部，故檢察官復將其他部分
    重行起訴，亦應諭知免訴之判決（最高法院32年上字第2578
    號、60年台非字第77號判例意旨參照）。
  (三)按保安處分執行法第四條之一第二項之規定「保安處分開始
    執行後，未執行完畢前，又受同一保安處分之宣告者，仍僅
    就原執行之保安處分繼續執行之。」不得重複執行，此乃因
    毒品危害防制條例雖導入觀察勒戒及強制戒治之療程觀念，
    但對於同一被告所施以之同一保安處分事實之觀察勒戒或強
    制戒治保安處分，仍視為一個療程，再犯僅係證明之前之觀
    察勒戒及強制戒治治療未成功，則對後發事實，應認已包括
    在之前所宣告之觀察勒戒或強制戒治之保安處分事實中，故
    僅需繼續該次未完療程為以足，而非再行聲請法院裁定將被
    告送觀察勒戒或強制戒治，以免進行無謂重複之療程，有違
    毒品危害防制條例除刑不除罪之立法目的，方可避免發生「
    一輩子永遠再犯未完，而多次觀察勒戒或強制戒治之被告」
    之結果（最高法院88年度上訴字第4453號判決意旨參照）
四、經查：
  (一)訊據被告廖春音固然承認於100年1月24日被查獲持有大量扣
    案物，但否認有何販賣之意圖，辯稱：扣案的毒品是三、四
    天前購買的，我那時候在小鋼珠店買的，一次買一萬元海洛
    因，毒販同時送給我甲基安非他命，毒品都是供自己施用的
    。磅秤是之前朋友給我的，我用來秤買進來的毒品重量夠不
    夠。葡萄糖及分裝袋是我很久以前買的，一次買就要買一大
    袋，我沒有意圖販賣。
  (二)被告廖春音100年1月24日13時18分許在員林鎮○○街上被盤
    查時，身上起獲三包海洛因及一包甲基安非他命，該三包海
    洛因毛重分為0.33公克、0.51公克、0.50公克，但經鑑定純
    度只有15.43％；又甲基安非他命一包，經鑑定確為甲基安
    非他命無誤，但淨重只有0.2920公克，上述事實有法務部調
    查局100年3月9日調科壹字第1023005910號鑑定書（100年度
    偵字第926號卷第48頁）、行政院草屯療養院草療鑑字第100
    200143號鑑定書（同上卷第45頁）可證。所以被告隨身攜帶
    的毒品質量有限，而且毛重不一，有一包毛重0.33公克，另
    二包毛重約在0.5公克左右，如果被告廖春音意圖販售，可
    以將三包重量均等，或是將重量分成0.25及0.5公克二種以
    便以常見交易方式500、1000、2000元等方式整數賣出，但
    確有各種重量不一之小包毒品查獲，由此亦可證明被告辯稱
    僅供自己施用，並非無據。
  (三)又被告廖春音100年1月24日經採尿結果，確實呈現一二級陽
    性反應，且甲基安非他命濃度高度18431ng/ml、海洛因濃度
    高達23755ng/ml（見100年度偵字第926號卷第46、47頁），
    如此高濃度的尿液檢驗結果，足以證明被告廖春音施用毒癮
    甚大，被告廖春音若隨身攜帶毒品以備自己臨時毒癮之需，
    亦非違背情理。
  (四)又警方在被告廖春音住處起獲海洛因三小包，外觀呈粉塊狀
    ，經鑑定雖然純度高達64.05％，但合計淨重1.42公克、純
    質淨重僅0.91公克，有上述法務部調查局100年3月9日調科
    壹字第1023005910號鑑定書為證，毒品數量並不龐大。被告
    廖春音辯稱供自己使用，亦非違背情理。
  (五)又被告供稱係100年1月24日落網前幾天內購入上述毒品，參
    照「意圖販賣而持有」立法設計，係指購入毒品後始起念欲
    販賣謀利，然被告廖春音於100年1月間並未受監聽，亦不知
    其實際作息為何，亦無其他證據證明被告購入後突然起念欲
    販賣謀利。本案扣案之一、二級毒品數量並不多，被告辯稱
    供自己施用，亦非顯不可採，本案既無事證可佐證被告有販
    賣第一、二級毒品之意圖，本院即難遽以被告持有毒品之重
    量，及其財力狀況，即推認其有販賣第一、二級毒品之意圖
    。
五、綜上，公訴人對於追加起訴之「意圖販賣而持有第一、二級
    毒品」部分，所提出之證據及闡明之證據方法，尚無從說服
    本院形成被告有意圖販賣而持有扣案之海洛因、甲基安非他
    命之確信。被告辯稱扣案毒品係供自己施用，並無法排除其
    可能性，仍有合理懷疑存在，非全然無足採信。此外，復查
    無其他積極證據足資證明被告涉犯意圖販賣而持有第一、二
    級毒品犯行，尚不能證明被告廖春音之犯行。揆諸首揭說明
    及無罪推定原則，本院原應為無罪之判決，惟因檢察官起訴
    之「意圖販賣而持有」罪名，與「持有」罪名有法條競合（
    吸收）之實質上一罪關係，而本件被告故意持有毒品部分為
    其自承，並有上開毒品扣案可佐，事證明確，則關於「意圖
    販賣而持有」毒品或單純「持有」毒品部分，應係犯罪事實
    之減縮與擴張之問題，又被告前自99年8月9日經本院99年度
    毒聲字第227號裁定觀察勒戒，被告均不到案接受執行而逃
    亡，於100年1月24日緝獲後始送入勒戒處所執行勒戒，後續
    轉送強制戒治（本院100年3月15日以100年度毒聲字第114號
    裁定）至今。被告100年1月24日被驗尿呈現一、二級毒品陽
    性反應部分，併同在上觀察勒戒程序中處理，並未另行聲請
    本院裁定，以上事實有被告台灣高等法院被告前按記錄表可
    證。則被告廖春音持有海洛因、甲基安非他命之後，復進而
    施用，其施用前後持有上開毒品之低度行為應為施用之高度
    行為所吸收，二者間具有吸收犯之實質上一罪關係，故被告
    於本案持有扣案之海洛因之犯行，乃前開100年1月24日被查
    獲「施用」毒品前後持有之低度行為，為施用之高度行為所
    吸收。而被告施用第一、二級毒品犯行既經以觀察勒戒、強
    制戒治處理，均已裁定確定，依上開說明，本件自應諭知被
    告免訴之判決，以昭適法。
六、被告廖春音被訴「意圖販賣而持有」毒品部分既然諭知免訴
    ，扣案證物海洛因、甲基安非他命、挑棒3支、葡萄糖1大包
    、新臺幣13萬3300元、電子磅秤2個、0000000000、0000000
    000、0000000000、編號0000000000、000000000000000、
    000000000000000、0000000000000、000000000000等SIM卡
    ，及扣案LG牌手機1支、皮爾卡登牌手機1支、SLIDE牌手機1
    支、DBTEL牌手機1支、PANTECH牌手機1支、CG969牌手機1支
    、NEC牌手機1支、安非他命吸食器1組、未使用過分裝袋1包
    ，均不諭知沒收，由檢察官聲請毒品單獨沒收或另行處置。
伍、引用之法條：
  (一)刑事訴訟法第299條第1項前段、第301條第1項前段、第302
    條第1款。
  (二)毒品危害防制條例第4條第1、2項、第8條第1項、第17條第2
    項、第18條第1項前段、第19條第1項，刑法第11條、第38條
    第1項第1款、第59條、第55條、第51條第5款、藥事法第83
    條第1項。
本案經檢察官高宏銘、賴志盛到庭執行職務。
中    華    民    國  100    年    10   月    4      日
                  刑事第七庭    審判長法官  葉明松
                                法      官  黃玉齡
                                法      官  張家燉
以上正本證明與原本無異。
如不服本判決應於收受判決後10日內向本院提出上訴書狀，並
應敘述具體理由。其未敘述上訴理由者，應於上訴期間屆滿後
20日內向本院補提理由書(均須按他造當事人之人數附繕本)
「切勿逕送上級法院」。
中    華    民    國  100    年    10   月    4      日
                                書記官  施秀青
【附表一】被告廖春桂販賣毒品海洛因一覽表
┌─┬─┬─┬──────────┬───────┬──────────┐
│編│行│證│交易時、地、方式交易│偵審有無自白  │宣告刑主文          │
│號│為│人│金額                │              │                    │
│  │人│  │                    │              │                    │
├─┼─┼─┼──────────┼───────┼──────────┤
│  │廖│賴│賴松森於99年10月5日 │被告廖春桂於│廖春桂販賣第一級毒品│
│1 │春│松│上午7時10分許，使用 │警訊、偵查時均│海洛因，處有期徒刑拾│
│  │桂│森│其0000000000號行動電│否認左列事實。│捌年壹月。未扣案販賣│
│  │  │  │話撥打廖春桂所使用之│（警卷一第2頁 │第一級毒品所得新臺幣│
│  │  │  │0000000000號行動電話│背面、100年度 │壹仟元沒收之，如全部│
│  │  │  │（搭配之空機未能證明│偵字第2399號卷│或一部不能沒收，以其│
│  │  │  │為廖春桂所有）聯繫購│第61頁）。    │財產抵償之。未扣案09│
│  │  │  │毒事宜，於同日上午7 │審理中亦否認│00000000、0000000000│
│  │  │  │時16分後不久，在彰化│左列事實（本院│號SIM卡沒收之，如全 │
│  │  │  │縣大村鄉○○村○○路│卷三第156頁） │部或一部不能沒收時，│
│  │  │  │二段300號之「華豐公 │。            │追徵其價額。        │
│  │  │  │司」附近，販賣1000  │              │                    │
│  │  │  │元之毒品海洛因1包予 │              │                    │
│  │  │  │賴松森。            │              │                    │
│  │  │  │廖春桂並於99年10月6 │              │                    │
│  │  │  │日中午12時4分38秒以 │              │                    │
│  │  │  │0000000000號手機（搭│              │                    │
│  │  │  │配之空機未能證明為廖│              │                    │
│  │  │  │春桂所有）與賴松森之│              │                    │
│  │  │  │通話中，催促賴松森將│              │                    │
│  │  │  │1000元款項償還，賴松│              │                    │
│  │  │  │森隨即與廖春桂約在大│              │                    │
│  │  │  │村鄉○○○路大學城撞│              │                    │
│  │  │  │球場前將款項償還之。│              │                    │
├─┼─┼─┼──────────┼───────┼──────────┤
│2 │廖│賴│賴松森於99年10月7日 │被告廖春桂於│廖春桂販賣第一級毒品│
│  │春│松│接獲外勞喜替朋要買甲│警訊、偵查時均│海洛因，處有期徒刑拾│
│  │桂│森│基安非他命之電話，並│否認左列事實。│捌年月。未扣案販賣│
│  │  │  │為自身施用海洛因之需│（警卷一第3頁 │第一、二級毒品所得新│
│  │  │  │要，隨即晚上9時10分 │、100年度偵字 │臺幣貳仟伍佰元沒收之│
│  │  │  │許，使用其0000000000│第2399號卷第61│，如全部或一部不能沒│
│  │  │  │號行動電話撥打廖春桂│頁）。        │收，以其財產抵償之。│
│  │  │  │所使用之0000000000號│審理中亦否認│未扣案0000000000號  │
│  │  │  │行動電話（搭配之空機│左列事實，辯稱│SIM卡沒收之，如全部 │
│  │  │  │未能證明為廖春桂所有│是送一點點海洛│或一部不能沒收時，追│
│  │  │  │）聯繫購毒事宜，賴松│因給賴松森施用│徵其價額。          │
│  │  │  │森由大村鄉趕往員林鎮│（本院卷三第  │                    │
│  │  │  │找廖春桂，由廖春桂即│156頁背面）。 │                    │
│  │  │  │於同日晚上9時10分許 │              │                    │
│  │  │  │，在彰化縣員林鎮之『│              │                    │
│  │  │  │楓彩汽車旅館』旁運動│              │                    │
│  │  │  │公園，販賣2000元之毒│              │                    │
│  │  │  │品海洛因1包、500元之│              │                    │
│  │  │  │甲基安非他命1小包予 │              │                    │
│  │  │  │賴松森。            │              │                    │
├─┼─┼─┼──────────┼───────┼──────────┤
│3 │廖│賴│賴松森於99年10月20日│被告廖春桂於│廖春桂販賣第一級毒品│
│  │春│松│中午12時27分許，使用│警訊、偵查時均│海洛因，處有期徒刑拾│
│  │桂│森│其0000000000號行動電│否認左列事實。│捌年貳月。未扣案販賣│
│  │  │  │話撥打廖春桂所使用之│（警卷一第4頁 │第一級毒品所得新臺幣│
│  │  │  │0000000000號行動電話│背面、100年度 │貳仟元沒收之，如全部│
│  │  │  │（搭配之空機未能證明│偵字第2399號卷│或一部不能沒收，以其│
│  │  │  │為廖春桂所有）聯繫購│第61頁）。    │財產抵償之。未扣案  │
│  │  │  │毒事宜，於32分許趕往│審理中亦否認│0000000000號SIM卡沒 │
│  │  │  │廖春桂所在之彰化縣大│左列事實，辯稱│收之，如全部或一部不│
│  │  │  │村鄉之「伊都汽車旅館│雖有見面但無毒│能沒收時，追徵其價額│
│  │  │  │」108號房，由廖春桂 │品交易（本院卷│。                  │
│  │  │  │販賣2000元之毒品海洛│三第156頁背面 │                    │
│  │  │  │因1包予賴松森。     │）。          │                    │
├─┼─┼─┼──────────┼───────┼──────────┤
│4 │廖│林│林鉅偉因脊椎受傷，欲│被告廖春桂於│廖春桂販賣第一級毒品│
│  │春│鉅│藉海洛因麻痺病痛，於│警偵訊時均否認│海洛因，處有期徒刑拾│
│  │桂│偉│99年11月30日凌晨1時9│販賣毒品予林鉅│捌年。未扣案販賣第一│
│  │  │  │分、2時0分、2時25分 │偉（警卷一第8 │級毒品所得新臺幣伍佰│
│  │  │  │許，多次使用其093850│頁、100年度偵 │元沒收之，如全部或一│
│  │  │  │4162號行動電話撥打廖│字第2399號卷第│部不能沒收，以其財產│
│  │  │  │春桂所使用之00000000│61頁）。      │抵償之。未扣案098574│
│  │  │  │47號行動電話（搭配之│審理中亦否認│0147號SIM卡沒收之， │
│  │  │  │空機未能證明為廖春桂│，辯稱是幫林鉅│如全部或一部不能沒收│
│  │  │  │所有）聯繫購毒事宜，│偉調海洛因，不│時，追徵其價額。    │
│  │  │  │後約於同日凌晨2時45 │是販賣（本院卷│                    │
│  │  │  │分許，廖春桂在彰化縣│三第157頁）。 │                    │
│  │  │  │員林鎮○○路○段332巷│              │                    │
│  │  │  │189弄附近，販賣500元│              │                    │
│  │  │  │之毒品海洛因1包予林 │              │                    │
│  │  │  │鉅偉。              │              │                    │
└─┴─┴─┴──────────┴───────┴──────────┘
【附表二】被告廖春桂販賣毒品甲基安非他命一覽表
┌─┬─┬─┬──────────┬───────┬──────────┐
│編│行│證│交易時、地、方式交易│偵審有無自白  │宣告刑主文          │
│號│為│人│金額                │              │                    │
│  │人│  │                    │              │                    │
├─┼─┼─┼──────────┼───────┼──────────┤
│1 │廖│賴│賴松森於99年10月11日│被告廖春桂於│廖春桂販賣第二級毒品│
│  │春│松│上午10時48分、57分許│警訊、偵查時均│，處有期徒刑玖年壹月│
│  │桂│森│，使用其0000000000號│否認左列事實。│，未扣案販賣第二級毒│
│  │  │  │行動電話撥打廖春桂所│（警卷一第4頁 │品所得新臺幣壹仟元沒│
│  │  │  │使用之0000000000號行│、100年度偵字 │收，如全部或一部不能│
│  │  │  │動電話（搭配之空機未│第2399號卷第61│沒收時，以其財產抵償│
│  │  │  │能證明為廖春桂所有）│頁）。        │之。未扣案0000000000│
│  │  │  │聯繫購毒事宜，於同日│審理中亦否認│、0000000000號SIM卡 │
│  │  │  │10時58分許在彰化縣員│左列事實（本院│沒收之，如全部或一部│
│  │  │  │林鎮之「牛魔王遊藝場│卷三第157頁背 │不能沒收時，追徵其價│
│  │  │  │」，販賣1000元之毒品│面）。        │額。                │
│  │  │  │甲基安非他命1包予賴 │              │                    │
│  │  │  │松森，賴松森將毒品轉│              │                    │
│  │  │  │賣給下游藥腳後，於同│              │                    │
│  │  │  │日中午12時44分2秒傳 │              │                    │
│  │  │  │簡訊給廖春桂之097044│              │                    │
│  │  │  │1372號手機（搭配之空│              │                    │
│  │  │  │機未能證明為廖春桂所│              │                    │
│  │  │  │有）表示不會私吞款項│              │                    │
│  │  │  │，稍後再聯絡，並於同│              │                    │
│  │  │  │日下午某時見面後將款│              │                    │
│  │  │  │項交給廖春桂。      │              │                    │
├─┼─┼─┼──────────┼───────┼──────────┤
│2 │廖│賴│賴松森於99年10月11日│被告廖春桂於│廖春桂販賣第二級毒品│
│  │春│松│19時許接獲下游藥腳要│警訊、偵查時均│，處有期徒刑玖年壹月│
│  │桂│森│購買甲基安非他命之訊│否認左列事實。│，未扣案販賣第二級毒│
│  │  │  │息後，隨即於19時15分│（警卷一第4頁 │品所得新臺幣貳仟元沒│
│  │  │  │、19時22分許，使用其│、100年度偵字 │收，如全部或一部不能│
│  │  │  │0000000000號行動電話│第2399號卷第61│沒收時，以其財產抵償│
│  │  │  │撥打廖春桂所使用之  │頁）。        │之。未扣案0000000000│
│  │  │  │0000000000號行動電話│審理中亦否認│號SIM卡沒收之，如全 │
│  │  │  │（搭配之空機不能證明│左列事實（本院│部或一部不能沒收時，│
│  │  │  │為廖春桂所有）聯繫購│卷三第157頁背 │追徵其價額。        │
│  │  │  │買甲基非他命進貨事宜│面）。        │                    │
│  │  │  │，廖春桂並於22分後不│              │                    │
│  │  │  │久，在彰化縣員林鎮莒│              │                    │
│  │  │  │光路附近，販賣2000元│              │                    │
│  │  │  │之毒品甲基安非他命1 │              │                    │
│  │  │  │包予賴松森。        │              │                    │
├─┼─┼─┼──────────┼───────┼──────────┤
│3 │廖│林│林建宏於99年11月30日│被告廖春桂於│廖春桂販賣第二級毒品│
│  │春│建│21時51分許，使用其  │警偵訊時均否認│，處有期徒刑玖年，未│
│  │桂│宏│0000000000號行動電話│販賣毒品予林建│扣案販賣第二級毒品所│
│  │  │  │撥打廖春桂所使用之  │宏（警卷一第9 │得新臺幣壹仟元沒收，│
│  │  │  │0000000000號行動電話│頁背面、100年 │如全部或一部不能沒收│
│  │  │  │（搭配之空機不能證明│度偵字第2399號│時，以其財產抵償之。│
│  │  │  │為廖春桂所有），催促│卷第61 頁）。 │未扣案0000000000號  │
│  │  │  │廖春桂前來彰化縣大村│審理中亦否認│SIM卡沒收之，如全部 │
│  │  │  │鄉之林建宏家中，廖春│左列事實，辯稱│或一部不能沒收時，追│
│  │  │  │桂先將一點點甲基安非│是與林建宏各出│徵其價額。          │
│  │  │  │他命給林建宏試用後，│一千元，合資購│                    │
│  │  │  │林建宏即掏出1000元給│買毒品（本院卷│                    │
│  │  │  │廖春桂表示要買甲基安│三第157頁背面 │                    │
│  │  │  │非他命，林建宏即跟隨│）。          │                    │
│  │  │  │廖春桂先往彰化縣員林│              │                    │
│  │  │  │鎮，由廖春桂出面向上│              │                    │
│  │  │  │游調貨後，由廖春桂於│              │                    │
│  │  │  │晚上23時20分後不久，│              │                    │
│  │  │  │在彰化縣員林鎮某處，│              │                    │
│  │  │  │將1000元之毒品甲基安│              │                    │
│  │  │  │非他命1包販賣予林建 │              │                    │
│  │  │  │宏。                │              │                    │
└─┴─┴─┴──────────┴───────┴──────────┘
【附表三】（100訴字第824號）被告廖春音無償轉讓毒品海洛因
┌─┬─┬─┬──────────┬───────┬──────────┐
│編│行│證│轉讓時、地、方式    │偵審有無自白  │宣告刑主文          │
│號│為│人│                    │              │                    │
│  │人│  │                    │              │                    │
├─┼─┼─┼──────────┼───────┼──────────┤
│1 │廖│曹│曹婉茹於100年1月10日│被告廖春音於│廖春音轉讓第一級毒品│
│  │春│婉│14時許起，使用其0939│檢察官偵訊時自│，累犯，處有期徒刑拾│
│  │音│茹│151216號行動電話與廖│白（100年度偵 │月。扣案0000000000門│
│  │  │  │春音所使用之00000000│字4467號卷第43│號SIM卡、扣案序號354│
│  │  │  │35號行動電話（搭配序│頁）。        │00000000000號NOKIA牌│
│  │  │  │號00000000000000號  │審理中亦自白│手機壹支均沒收之。  │
│  │  │  │NOKIA牌手機），多次 │（本院卷三第  │                    │
│  │  │  │聯繫，後曹婉茹於當日│158頁）。     │                    │
│  │  │  │22時許，在彰化縣員林│              │                    │
│  │  │  │鎮○○路衡文宮廟附近│              │                    │
│  │  │  │，與廖春音見面，廖春│              │                    │
│  │  │  │音將摻有海洛因之香菸│              │                    │
│  │  │  │一支無償轉讓給曹婉茹│              │                    │
│  │  │  │（海洛因純質淨重未達│              │                    │
│  │  │  │五公克）。          │              │                    │
├─┼─┼─┼──────────┼───────┼──────────┤
│2 │廖│曹│曹婉茹於100年1月24日│被告廖春音於│廖春音轉讓第一級毒品│
│  │春│婉│中午12時32分、13時03│檢察官偵訊時自│，累犯，處有期徒刑拾│
│  │音│茹│分，使用其0000000000│白（100年度偵 │月。扣案0000000000門│
│  │  │  │號行動電話與廖春音所│字4467號卷第43│號SIM卡、扣案序號354│
│  │  │  │使用之0000000000號行│頁）。        │00000000000號NOKIA牌│
│  │  │  │動電話（搭配序號3548│審理中亦自白│手機壹支均沒收之，扣│
│  │  │  │0000000000號NOKIA牌 │（本院卷三第  │案海洛因柒包（合計淨│
│  │  │  │手機）聯繫，後雙方約│158頁）。     │重伍點肆公克）及其包│
│  │  │  │在在彰化縣員林鎮萬年│              │裝袋，均沒收銷燬之。│
│  │  │  │路衡文宮廟前見面，廖│              │                    │
│  │  │  │春音將摻有海洛因之香│              │                    │
│  │  │  │菸一支無償轉讓給曹婉│              │                    │
│  │  │  │茹（海洛因純質淨重未│              │                    │
│  │  │  │達五公克）。        │              │                    │
└─┴─┴─┴──────────┴───────┴──────────┘
【附表四】（100訴字第824號）被告廖春音無償轉讓毒品甲基
          安非他命:
┌─┬─┬─┬──────────┬───────┬──────────┐
│編│行│證│轉讓時、地、方式    │偵審有無自白  │宣告刑主文          │
│號│為│人│                    │              │                    │
│  │人│  │                    │              │                    │
├─┼─┼─┼──────────┼───────┼──────────┤
│1 │廖│廖│廖振枝於100年1月23日│被告廖春音於│廖春音明知為禁藥而轉│
│  │春│振│20時21分許，人在南投│警訊時，承認與│讓，累犯，處有期徒刑│
│  │音│枝│草屯，使用其00000000│廖振枝有在愛買│伍月。扣案0000000000│
│  │  │  │40號行動電話與廖春音│大賣場見面，並│門號SIM卡壹張及扣案 │
│  │  │  │所使用之0000000000號│且無償轉讓甲基│序號000000000000000 │
│  │  │  │行動電話（搭配扣案序│安非他命予廖振│之UCEC牌手機壹支、扣│
│  │  │  │號000000000000000之 │枝（警卷二第6 │案甲基安非他命（驗餘│
│  │  │  │UCEC牌手機）聯絡後，│頁）。        │淨重零點貳玖壹捌公克│
│  │  │  │廖春桂告知自己人在彰│審理中亦自白│）含包裝袋，均沒收之│
│  │  │  │化縣員林鎮愛買大賣場│（本院卷三第  │。                  │
│  │  │  │，廖振枝為向廖春音索│158頁）。     │                    │
│  │  │  │討毒品，立即由南投草│              │                    │
│  │  │  │屯趕往彰化員林，並於│              │                    │
│  │  │  │20時-21時許之間，在 │              │                    │
│  │  │  │彰化縣員林鎮愛買大賣│              │                    │
│  │  │  │場停車場入口某處與廖│              │                    │
│  │  │  │春音見面，由廖春音無│              │                    │
│  │  │  │償轉讓毒品甲基安非他│              │                    │
│  │  │  │命1小包予廖振枝（純 │              │                    │
│  │  │  │質淨重未達淨重10公克│              │                    │
│  │  │  │）。                │              │                    │
└─┴─┴─┴──────────┴───────┴──────────┘
【本案論罪相關法條】
毒品危害防制條例第4條
製造、運輸、販賣第一級毒品者，處死刑或無期徒刑；處無期徒
刑者，得併科新臺幣 2 千萬元以下罰金。
製造、運輸、販賣第二級毒品者，處無期徒刑或 7 年以上有期
徒刑，得併科新臺幣 1 千萬元以下罰金。
製造、運輸、販賣第三級毒品者，處 5 年以上有期徒刑，得併
科新臺幣 7 百萬元以下罰金。
製造、運輸、販賣第四級毒品者，處 3 年以上 10 年以下有期
徒刑，得併科新臺幣 3 百萬元以下罰金。
製造、運輸、販賣專供製造或施用毒品之器具者，處 1 年以上
7 年以下有期徒刑，得併科新臺幣 1 百萬元以下罰金。
前五項之未遂犯罰之。
毒品危害防制條例第8條
轉讓第一級毒品者，處 1 年以上 7 年以下有期徒刑，得併科新
臺幣 1 百萬元以下罰金。
轉讓第二級毒品者，處 6 月以上 5 年以下有期徒刑，得併科新
臺幣 70 萬元以下罰金。
轉讓第三級毒品者，處 3 年以下有期徒刑，得併科新臺幣 30 萬
元以下罰金。
轉讓第四級毒品者，處 1 年以下有期徒刑，得併科新臺幣 10 萬
元以下罰金。
前四項之未遂犯罰之。
轉讓毒品達一定數量者，加重其刑至二分之一，其標準由行政院
定之。
藥事法第83條
明知為偽藥或禁藥，而販賣、供應、調劑、運送、寄藏、牙保、
轉讓或意圖販賣而陳列者，處 7 年以下有期徒刑，得併科新臺
幣 5 百萬元以下罰金。
犯前項之罪，因而致人於死者，處 7 年以上有期徒刑，致重傷者
，處 3 年以上 12 年以下有期徒刑。
因過失犯第 1 項之罪者，處 2 年以下有期徒刑、拘役或科新臺
幣 30 萬元以下罰金。
第 1 項之未遂犯罰之。